臺灣臺中地方法院刑事判決
107年度金重訴字第807號
108年度訴字第942號
110年度訴字第489號
公  訴  人  臺灣臺中地方法院檢察署檢察官
被      告  曾耀興


選任辯護人  顏偉哲律師
            許哲嘉律師            
            周復興律師
被      告  賴志文


            廖品貴



上列被告因洗錢防制法等案件，經檢察官提起公訴（105年度偵
字第2356號、105年度偵字第8958號、105年度偵緝字第719號、1
06年度偵字第33213號、107年度偵字第735號、107年度偵字第33
92號、107年度偵字第3394號、107年度偵字第5215號、107年度
偵字第8813號）及追加起訴（107年度偵緝字第1689號、110年度
偵緝字第40號），本院判決如下：
    主    文
曾耀興三人以上共同犯詐欺取財罪，共1781罪，各處有期徒刑壹
年叁月。又共同犯修正前洗錢防制法第11條第1項之洗錢罪，處
有期徒刑拾壹月。應執行有期徒刑叁年拾月。其餘被訴部分無罪
。
賴志文三人以上共同犯詐欺取財罪，共1782罪，各處有期徒刑壹
年貳月。應執行有期徒刑叁年。未扣案之犯罪所得新臺幣陸拾柒
萬玖仟元沒收，於全部或一部不能沒收或不宜執行沒收時，追徵
其價額。其餘被訴部分無罪。
廖品貴無罪。
　　犯罪事實
一、曾耀興、廖慕儒組成電信詐欺之詐欺集團（下稱立展詐欺集
    團），而與立展詐欺集團之成員間，意圖為自己不法之所有
     ，基於詐欺取財、行使偽造私文書等犯意聯絡，共同出資
    在多明尼加共和國成立話務機房，對大陸地區人民實施詐欺
    ，並與大陸地區之水公司（負責管理大陸地區人頭帳戶並轉
    帳回臺）合作，收取被害人匯入之款項後，轉入銀聯卡等人
    頭帳戶，及在臺灣成立車手集團（提領詐欺犯罪所得）與水
    房（集中處理犯罪所得），牟取不法利益，而為如下犯行：
(一)立展詐欺集團與在多明尼加之黃銘賢（具有我國及多明尼加
    雙重國籍，所為犯嫌由檢察官另案偵辦）合作，由黃銘賢在
    多明尼加安排話務機房所需之房屋、網路、水電、電話、路
    由器等設備，準備就緒後，立展詐欺集團再指派機房成員前
    往多明尼加組成話務機房，機房成員抵達多明尼加後，由黃
    銘賢派員前往接送至機房地點，機房成員如有生活需求或機
    房運作之設備有問題，皆由黃銘賢負責解決，立展詐欺集團
    在多明尼加設有代號為「金虎團」、「進寶團」、「精武門
    」、「虎財神」、「大聯盟」、「鑫多寶」及「A組」等7個
    話務機房。廖慕儒及曾耀興等人並依黃銘賢之指示，委託廖
    品貴、莊鵑朱、吳苡僑、張嘉紋、周芃逸、賴一龍、廖健成
    、林高億、盧冠汝、張志偉，匯款至黃銘賢所管理位於美國
    及多明尼加之多個金融帳戶，再由黃銘賢以支票等方式，在
    多明尼加提領使用，用以支付上開機房設備之費用，及支付
    機房成員之生活開銷，黃銘賢並從中收取按月美金2萬元之
    報酬。合計民國102年至105年間，立展詐欺集團共匯至黃銘
    賢所掌管之金融帳戶金額達新臺幣（下同）1億1842萬8021
    元（黃銘賢所掌管之金融帳戶及各匯款人匯款之時間、金額
    如附表四所示，統計表如附表五）。
(二)立展詐欺集團於102年3月起至105年底，指派曾耀興、周芃 
     逸、蔡旻憲、鄭承霖、楊雅涵（由本院另行審理）、賴建
    益、陳美華、田維綸、蔡宏凱、黃銥靜、賴志文、余玉婷、
    黃克明、曾心彤（經檢察官另案為緩起訴處分）、陳明德（
    所為犯嫌由檢察官另案偵辦）、林鈾宸、李志瑋、張郡哲、
    黃誌鐿、蔡智琦、姜伸龍、黃孟逸、林子芸、詹勝傑、賴國
    昌、曾逸軒、黃棻柔（以上2人經檢察官另案為緩起訴處分
    ）等人前往多明尼加、巴拉圭（各機房成員綽號、職務、績
    效表代號、出境時間及地點如附表一），在黃銘賢之安排下
    ，組成話務機房，曾耀興並親赴機房現場主持及指揮機房成
    員，並指派陳明德（綽號AK，余玉婷之夫，管理三線）、賴
    志文（管理二線）等人管理現場人員，李志瑋擔任電腦手，
    負責群呼、轉接及資訊設備故障排除，余玉婷擔任三線人員
    並負責管理帳務，陳美華、田維綸、蔡智琦任廚房人員，負
    責採買及煮食給機房成員，其餘人等則分別擔任一、二、三
    線話務機手，由曾耀興在臺灣招募機房成員，機房成員出國
    之機票由立展詐欺集團支付，在國外之生活開銷由專人記帳
    ，待返國後，依各該成員之業績扣除其個人花費後，由曾耀
    興、張郡哲等人分派報酬給機房成員。渠等詐欺方式為：先
    用群呼假冒為中國電信客服，通知大陸地區被害人有積欠電
    信費情形，如有疑問請按0或9，被害人按了之後轉進一線，
    一線成員則假冒電信客服人員套取被害人姓名等個人資料，
    並稱涉及刑案，如果被害人相信，一線成員即將電話轉二線
    成員，由二線成員假扮成中國公安官員，偽稱要幫被害人立
    案調查，進而騙取被害人金融帳戶、財產清單等完整資料，
    並傳送偽造之「上海市人民檢察院刑事逮捕令」、「上海市
    人民檢察院凍結管收執行命令」、「北京市最高人民檢察院
    刑事逮捕命令」電磁紀錄予被害人，或傳至大陸地區之合作
    犯罪集團，印出紙本後交付被害人而行使之，以取信被害人
    ，足以生損害於被害人，再轉給三線成員，三線成員則扮演
    中國檢察官，指示被害人匯款到大陸地區合作之水公司控制
    之金融帳戶，待被害人匯款後，三線成員再以通訊軟體SKYP
    E通知大陸地區水公司，由水公司自上開帳戶分散層轉至銀
    聯卡金融帳戶（俗稱拖水），再由立展詐欺集團指派車手，
    持銀聯卡在臺灣地區ATM提領，並繳付車手頭。其中立展詐
    欺集團所屬機房於104年11月1日至同年12月31日，共對大陸
    地區1781名被害人詐欺得手，及於105年1月11日對大陸地區
    人民舒曉林詐欺得手人民幣3萬3810元（曾耀興對舒曉林詐
    欺部分，未經起訴）。
(三)廖慕儒、曾耀興、游朝智另基於掩飾、隱匿因自己重大犯罪
    所得財物之洗錢犯意，使用不知情之李庭瑋、林冠銘承租之
    臺中市○○區○○○路000號之5層樓透天建築物（下稱永春東路
    水房），作為水房及車手集團據點，並以葉佑倫擔任集中收
    取詐欺犯罪所得之成員（俗稱車手頭），招募張玄融（所涉
    詐欺犯行業經法院判決確定）、綽號「招財貓」、「柯P芋
    圓」等真實姓名年籍不詳之成年人擔任提領詐欺犯罪所得之
    成員（俗稱車手），及由劉建政、黃漢中負責取得銀聯卡，
    集中交予葉佑倫，葉佑倫再交由車手集團之車手使用，張玄
    融等車手取得銀聯卡後，與葉佑倫以SKYPE連繫，聽從葉佑
    倫之指示持銀聯卡在臺中市區之ATM提領由大陸地區水公司
    轉匯入之詐欺犯罪所得，再將所領得之現金攜至永春東路水
    房樓下，進入牌照號碼APY-8127號、AKX-0189、ANG-0189號
    等自用小客車內，將犯罪所得繳付葉佑倫等車手頭。葉佑倫
    等人取得詐欺犯罪所得後，由游朝智集中管理、統計各機房
    成員績效，及與大陸地區合作之水公司連絡，游朝智除將部
    分犯罪所得上繳廖慕儒外，游朝智並自103年2月5日起，指
    示廖品貴（廖品貴所為掩飾、收受他人因重大犯罪所得財物
    洗錢犯行，未經追加起訴）、賴一龍、廖健成等人，將部分
    不法所得匯往美國、多明尼加等地由黃銘賢管理之帳戶，及
    由廖健成匯給在多明尼加之機房成員余玉婷等人，作為在多
    明尼加話務機房運作之開銷及黃銘賢、余玉婷等機房成員之
    報酬。
二、嗣張玄融於104年12月24日0時20分許，駕駛牌照號碼RBG-07
    26號租賃小客車至臺中市○○區○○路0段000號之台中商業銀行
    提款機，以葉佑倫所交付之銀聯卡提領現金8萬元時，因行
    跡可疑而為警當場查獲，並在張玄融身上及上開車輛中扣得
    中國銀行銀聯卡21張、招商銀行銀聯卡27張、中國農民銀行
    銀聯卡13張、個人結算帳戶申請書7張、中國農民銀行自動
    開卡客戶回執4張、記帳單4張、中國農民銀行客戶條9張、A
    TM交易明細表50張、現金95萬9000元、IPHONE5行動電話1具
    （IMEI:000000000000000，未附SIM卡）及隨身碟1個等物，
    並查得張玄融繳付葉佑倫犯罪所得之地點在永春東路水房。
    其後經臺中市政府警察局第三分局員警持法院核發之搜索票
    ，於105年1月13日晚間，至永春東路水房搜索，查獲李庭瑋
    、游朝智、林子閔、林冠銘、廖健成、葉佑倫、劉建政、黃
    漢中等人，扣得如附表二所示之物品，並自現場扣得之電腦
    、賴一龍之外匯水單及游朝智之行動電話中，發現水房成員
    對話、大陸公安刑事逮捕令、帳冊及前往多明尼加之機房成
    員機票購買紀錄等證據，得知該詐欺集團已詐騙得手，且派
    員前往多明尼加組成機房。再經刑事警察局偵查第七大隊及
    國際刑警科追查後，並由法務部調查局洗錢防制處協助清查
    金流，於多明尼加時間106年9月11日，在我國刑事警察局與
    法務部調查局及多明尼加檢警合作之下，在多明尼加聖多明
    哥市逮捕黃銘賢，並查獲黃銘賢安排之機房，及立展詐欺集
    團於103至105年間，曾在多明尼加、巴拉圭等地設立機房之
    相關證據。
三、案經臺中市政府警察局第三分局報告、內政部警政署刑事警
    察局移送臺灣臺中地方檢察署檢察官偵查起訴。
甲、有罪部分：
壹、證據能力：
一、證人曾心彤於偵訊證述、秘密證人A1於偵訊證述、證人王建
    人於偵訊證述及證人盧冠汝、賴一龍於偵訊證述及證人林冠
    銘、陳戎琳、何政霖、詹凱勛、林明達、劉韋岓於偵訊證述
    ，均屬被告以外之人於審判外之陳述，依刑事訴訟法第159
    條第1項之規定，本不得做為證據。惟按被告以外之人於偵
    查中向檢察官所為之陳述，除顯有不可信之情況者外，得為
    證據，刑事訴訟法第159條之1第2項定有明文。上開證人陳
    述係在檢察官前所做成，並經具結擔保其陳述之正確性，被
    告及辯護人於本院審理時並未釋明有何顯不可信之情況，且
    亦查無顯有不可信之情況，又證人曾心彤（見本院卷五第45
    9至498頁）、賴一龍（見本院卷六第381至390頁）、林冠銘
    （見本院卷七第215至224頁）業於本院審理時到庭作證，已
    保障被告之反對詰問權，且將上開證人筆錄逐一提示予被告
    、辯護人供其閱覽並告以要旨，則上開證人於偵查中之陳述
    即屬完足調查之證據，而得作為判斷之依據。
二、按刑事訴訟法第159條之3規定：「被告以外之人於審判中有
    下列情形之一，其於檢察事務官、司法警察官或司法警察調
    查中所為之陳述，經證明具有可信之特別情況，且為證明犯
    罪事實之存否所必要者，得為證據：一、死亡者。二、身心
    障礙致記憶喪失或無法陳述者。三、滯留國外或所在不明而
    無法傳喚或傳喚不到者。四、到庭後無正當理由拒絕陳述者
    。」其立法理由在於考量審判程序中，一旦發生事實上無從
    為直接審理之原因，如一概否定該項陳述之證據適格，不免
    違背實體真實發現之訴訟目的，為補救採納傳聞法則，實務
    上所可能發生蒐證困難之問題，例外承認該審判外之陳述得
    採為證據。本案證人即共犯黃銘賢於本院審理時，經合法傳
    喚未到庭，又其因滯留國外未歸，業經檢察官通緝乙節，有
    其臺灣高等法院被告前案紀錄表可憑，則證人黃銘賢既因有
    逃匿之舉措，顯見已所在不明而無法傳喚。被告及辯護人雖
    否認證人黃銘賢於106年9月14日在多明尼加聖多明哥檢察總
    署反洗錢辦公室於警詢時之供述有證據能力，然證人黃銘賢
    於警詢所為之陳述內容，係關於本件成立境外詐欺機房之資
    金來源、運作之經過，當為證明犯罪事實存否所必要，復參
    以警詢過程，未見警方有施以強暴、脅迫、利誘、詐欺或其
    他不正方法製作筆錄，證人黃銘賢亦於筆錄上簽名捺印，從
    證人黃銘賢指認共犯及具體說明詐欺機房成立運作過程，足
    證證人黃銘賢係由司法警察依法定程序詢問，過程尚無任何
    不正取供情事，且較無來自被告同時在場之壓力或事後串謀
    等外力干擾，客觀上堪認應具較可信之特別情況，且證人黃
    銘賢於前開警詢時所為之陳述，距離本件被告犯罪時間較為
    接近，對相關事實經過之記憶亦較為清楚，是以綜合其陳述
    當時之原因、過程、內容、功能等外在環境加以觀察，堪認
    證人黃銘賢於警詢時所為陳述，其信用性已獲得保障；且電
    信詐欺係屬相當隱密之事情，若非親身經歷之旁人難以得知
    ，故證人黃銘賢於警詢時證述內容，確屬證明本件犯罪事實
    存否所必要，而具有關聯性，應有證據能力。
三、又本院以下所引用之非供述證據，均與本件事實具有自然關
    聯性，且核屬書證、物證性質，又查無事證足認有違背法定
    程式或經偽造、變造所取得等證據排除之情事，復經本院依
    刑事訴訟法第164條、第165條踐行物證、書證之調查程序，
    亦堪認均有證據能力。
貳、認定犯罪事實所憑之證據及理由：
一、訊據被告曾耀興矢口否認有詐欺、行使偽造私文書、洗錢犯
    行，辯稱：伊係出境從事博奕行業，沒有從事詐欺云云。被
    告賴志文矢口否認有詐欺、行使偽造私文書犯行云，辯稱：
    伊係出境做北京烤鴨云云。經查：　　
(一)被告曾耀興有如附表一所示時間出境至多明尼加共和國；有
    指示同案被告黃俊凱為如附表四、五所示匯款予黃銘賢之帳
    戶等情，業據其於警詢、偵訊坦認（見警卷一第150至164頁
    、第209至214頁；中檢偵33213卷一第174頁背面至第176頁
    ；中檢偵33213卷十第158頁至第158頁背面），且有被告曾
    耀興之出入境紀錄、護照影本附卷可稽（見中檢偵2356卷八
    第43頁）。被告賴志文有如附表一所示時間出境至多明尼加
    共和國等情，業據其於偵訊坦認（見偵緝1689卷第61至63頁
    ），且有被告賴志文之出入境紀錄在卷可稽（見內政部警政
    署刑事警察局刑偵七(三)字第1073601101卷《下稱B4卷》第92
    5至928頁）。另⑴共同被告廖慕儒自102年間起即為立展公司
    股東，其有指示共同被告吳苡僑如附表四、五所示匯款予黃
    銘賢等情，業據其於警詢、偵訊坦認（見警卷一第57至65頁
    、第109至112頁；偵33213卷一第207至210頁）。共同被告
    游朝智在立展公司任職，擔任銷售業務，其有指示共同被告
    賴一龍、廖健成如附表四、五所示匯款予黃銘賢，共同被告
    賴一龍匯至美國、香港、菲律賓及多明尼加等地之金額合計
    1720萬8234元，是其交付等情，業據其於警詢、偵訊坦認（
    見偵2356卷一第121至122頁、第123至139頁；警卷六第2317
    至2327頁、第2342至2344頁；偵2356卷二第223頁至224頁背
    面；偵2356卷三第206至208頁；偵2356卷四第161至163頁；
    偵2356卷五第51頁至第52頁背面；偵2356卷六第178至179頁
    ；偵33213卷三第163至165頁）。共同被告張嘉紋有如附表
    四、五所示依共同被告莊鵑朱指示匯款予黃銘賢等情，業據
    其於警詢、偵訊坦認（見警卷四第1303至1312頁、第1358至
    1361頁、第1387至1391頁；偵33213卷三第84至93頁；偵332
    13卷十第135頁至137頁背面）。共同被告莊鵑朱有如附表四
    、五所示依被告廖品貴指示匯款予黃銘賢或將現金交付共同
    被告莊鵑朱並指示匯款予黃銘賢等情，業據其於警詢、偵訊
    坦認（見警卷五第1696至1703頁；偵33213卷五第173至175
    頁）。共同被告林高億有如附表四、五所示指示共同被告盧
    冠汝匯款予黃銘賢等情，業據其於警詢、偵訊坦認（見警卷
    六第2041至2045頁、第2065至2066頁；偵33213卷六第137至
    143頁、第145頁至第145頁背面）。共同被告盧冠汝有如附
    表四、五所示依共同被告林高億指示匯款予黃銘賢等情，業
    據其於警詢、偵訊坦認（見警卷六第1971至1975頁、第2018
    至2019頁；偵33213卷六第87至91頁）。共同被告賴一龍有
    如附表四、五所示依共同被告游朝智指示匯款予黃銘賢等情
    ，業據其於警詢、偵訊坦認（見偵2356卷五第62至67頁；偵
    緝719卷一第51至53頁、第80頁至第81頁背面）。⑵共同被告
    蔡宏凱有如附表一所示時間出境至多明尼加共和國等情，業
    據其於警詢、偵訊坦認（見警卷一第338至347頁、第351至3
    53頁；偵33213卷七第53至56頁）。共同被告賴建益有如附
    表一所示時間出境至多明尼加共和國等情，業據其於警詢、
    偵訊坦認（見警卷二第464至473頁、第513至516頁；偵3321
    3卷七第185頁至第188頁背面、第196至197頁）。共同被告
    蔡旻憲有如附表一所示時間出境至多明尼加共和國等情，業
    據其於警詢、偵訊坦認（見警卷三第984至994頁、第1020至
    1022頁；偵33213卷九第18至21頁）。共同被告鄭承霖有如
    附表一所示時間出境至多明尼加共和國等情，業據其於警詢
    、偵訊坦認（見警卷三第1064至1072頁、第1073至1075頁、
    第1092至1093頁；偵33213卷九第78至81頁）。共同被告周
    芃逸有如附表一所示時間出境至多明尼加共和國等情，業據
    其於警詢、偵訊坦認（見警卷四第1199至1207頁、第1246至
    1249頁；偵5215卷第82至83頁、第107頁至第109頁背面）。
    共同被告黃銥靜有如附表一所示時間出境至多明尼加共和國
    等情，業據其於警詢、偵訊坦認（見警卷三第1116至1124頁
    、第1135至1136頁；偵3392卷第30至31頁）。共同被告陳美
    華有如附表一所示時間出境至多明尼加共和國等情，業據其
    於警詢、偵訊坦認（見警卷二第632至641頁、第678至680頁
    、第717至728頁；偵33213卷八第109頁至第111頁背面；偵3
    3213卷十第96至97頁）。共同被告田維綸有如附表一所示時
    間出境至多明尼加共和國等情，業據其於警詢、偵訊坦認（
    見警卷三第811至819頁、第851至854頁第888至898頁；偵33
    213卷八第191頁至第195頁背面；偵33213卷十第130頁至第1
    31頁背面）。復有共同被告蔡宏凱護照影本及出入境紀錄（
    見警卷一第354至369頁）、共同被告賴建益出入境紀錄及護
    照影本（見警卷二第518至532頁、第478至481頁、第501至5
    12頁）、共同被告陳美華之出入境紀錄及護照影本（見警卷
    二第681至696頁、第734至767頁、第644至650頁、第655至6
    58頁）、共同被告田維綸之出入境紀錄及護照影本（見警卷
    三第855至861頁、第899至932頁、第828至831頁、第880至8
    86頁）、共同被告蔡旻憲之出入境紀錄及護照影本（見警卷
    三第1023至1038頁、第1000至1002頁）、共同被告鄭承霖之
    出入境紀錄及護照影本（見警卷三第1076至1091頁、1111至
    1115頁；中檢他2835卷二第33頁、第43頁）、共同被告周芃
    逸之出入境紀錄及護照影本（見警卷四第1251至1274頁、第
    1223至1235頁）、共同被告黃銥靜之出入境紀錄（見警卷三
    第1125至1132頁、第1142至1144頁）在卷可查。共同被告余
    玉婷有於104年8月12日出境前往多明尼加共和國、後於105
    年2月2日入境等情，業據其於警詢坦認（見107偵13073號卷
    《下稱B1卷》第4頁至第4面）、偵訊時坦認（見B1卷第57頁背
    面、第167頁、第283頁），且有出入境紀錄在卷可稽（見B1
    卷第16頁、第55頁）。共同被告黃克明有於104年9月9日出
    境前往多明尼加共和國、後於105年1月31日入境等情，業據
    其於警詢坦認（見107偵3393號卷《下稱C1卷》第10至11頁）
    、偵訊時坦認（見C1卷第65頁至第65背面），且有出入境紀
    錄在卷可稽（見C1卷第54頁）。共同被告林鈾宸有於104年1
    0月23日出境前往多明尼加共和國、後於105年1月30日入境
    等情，業據其於警詢坦認（見B4卷第3至5頁）、於偵訊時坦
    認（見107偵15057號卷一《下稱B2卷》第219頁），且有出入
    境紀錄在卷可稽（見B4卷第22頁）。共同被告李志瑋有於10
    4年9月4日出境前往多明尼加共和國、後於105年2月2日入境
    等情，業據其於偵訊時坦認（見108偵緝722號卷《下稱E4卷》
    第26頁），且有出入境紀錄在卷可稽（見107偵15057號卷三
    《下稱E3卷》第199頁）。共同被告張郡哲有於104年9月9日出
    境前往多明尼加共和國、後於105年1月30日入境等情，業據
    其於偵訊時坦認（見E3卷第101頁），且有出入境紀錄在卷
    可稽（見B4卷第980頁）。共同被告黃誌鐿有於104年9月9日
    出境前往多明尼加共和國、後於105年2月1日入境等情，業
    據其於偵訊時坦認（見E3卷第100頁），且有出入境紀錄在
    卷可稽（見B4卷第962頁）。共同被告蔡智琦有於104年8月2
    6日出境前往多明尼加共和國、後於105年1月31日入境等情
    ，業據其於警詢坦認（見B2卷第167頁背面、第169頁），且
    有出入境紀錄在卷可稽（見B2卷第175頁背面至第176頁；10
    7偵15057號卷二《下稱B3卷》第51頁）。共同被告黃孟逸有於
    104年9月9日出境前往多明尼加共和國、後於105年2月2日入
    境等情，業據其於警詢坦認（見B4卷第67頁、第69頁）、於
    偵訊時坦認（見B2卷第223頁背面），且有出入境紀錄在卷
    可稽（見B4卷第84頁）。共同被告林子芸有於104年9月9日
    出境前往多明尼加共和國、後於105年2月2日入境等情，業
    據其於警詢坦認（見B4卷第150至151頁）、於偵訊時坦認（
    見B2卷第223頁背面），且有出入境紀錄在卷可稽（見B4卷
    第164頁）。共同被告詹勝傑有於104年8月26日出境前往多
    明尼加共和國、後於105年1月31日入境等情，業據其於警詢
    坦認（見B2卷第118至119頁）、偵訊時坦認（見B3卷第67頁
    ），且有出入境紀錄在卷可稽（見B2卷第130頁背面）。共
    同被告賴國昌有於104年9月16日出境前往多明尼加共和國、
    後於105年1月31日入境等情，業據其於偵訊時坦認（見108
    偵緝1148號卷《下稱E5卷》第40至41頁），且有出入境紀錄在
    卷可稽（見E3卷第195頁）。
(二)共同被告劉建政有於員警搜索永春東路水房時在場，為警扣
    得如附表二所示之物等情，業據其於警詢、偵訊坦認（見偵
    2356卷一第41至42頁、第43至53頁；偵2356卷二第204至206
    頁、第217至218頁；偵2356卷五第59頁背面至第60頁背面）
    。共同被告黃漢中有於員警搜索永春東路水房時在場，為警
    扣得如附表二所示之物等情，業據其於警詢、偵訊坦認（見
    偵2356卷一第68至70頁、第71至85頁；偵2356卷二第208頁
    至第209頁背面、第217至218頁；偵2356卷三第78至82頁、
    第74至77頁；偵2356卷四第161至163頁）。共同被告葉佑倫
    有在立展公司任職擔任行政業務，牌照號碼APY-8127號自小
    客車係其於104年8、9月間購入，車手都將錢拿至永春東路
    水房給其，其有於員警搜索永春東路水房時在場，為警扣得
    如附表二所示之物等情，業據其於警詢、偵訊坦認（見偵23
    56卷一第99至100頁、第101至102頁、第103頁至第107頁背
    面；偵2356卷二第220頁至第221頁背面；偵2356卷五第48頁
    至第49頁背面；偵2356卷六第174至175頁、第223至224頁）
    。共同被告廖健成有如附表四、五所示依共同被告游朝智指
    示匯款予黃銘賢，有向共同被告林冠銘分租永春東路水房4
    樓1個房間及3樓，於員警搜索永春東路水房時在場，為警扣
    得如附表二所示之物等情，業據其於警詢、偵訊坦認（見偵
    2356卷一第152頁至第152頁背面、第153至164頁；偵2356卷
    二第226至227頁；偵2356卷五第54至56頁；偵2356卷六第17
    6至177頁、第227至229頁）。
(三)本件且有⑴立展公司登記資料、衛生福利部中央健保局105年
    9月10日函文暨投保資料(102年4月至105年7月)、中區國稅
    局綜合所得稅BAN給付清單（見他2835卷八第91-117頁、第1
    26頁）、立展公司設立登記表（見偵2356卷八第114頁第125
    頁背面；他2835卷八第91至117頁）。⑵①永春東路水房3樓扣
    得之被告賴一龍於104年11月3日14時8分在臺灣銀行匯款予
    「MING HSIEN HUANG」之匯出匯款賣匯申請書暨外匯收支或
    交易申報書1張（見偵2356號卷一第179至180頁）、賴一龍
    一定金額以上通貨交易資料（見偵2356號卷四第216頁）；②
    黃銘賢所有Bank of America銀行帳戶美國回復司法互助請
    求函文（見偵緝719號卷一第112至182頁）、黃銘賢所有TD 
    Bank銀行帳戶美國回復司法互助請求函文（見偵緝719號卷
    一第203頁至第246頁背面）、黃銘賢所有JP Morgan Chase 
    Bank銀行帳戶美國回復司法互助請求函文（見偵緝719號卷
    二第16至169頁）；③彭富美、張嘉紋、盧冠汝、賴一龍、楊
    捷羽、曾耀興、郭淑娟、莊鵑朱、林高億、林冠銘、林子閔
    、廖健成、李庭瑋、陳戎琳、吳苡僑、張郡哲、何佳茂、黃
    俊凱、周芃逸等人之一定金額以上通貨交易資料（見他2835
    號卷二第256頁、第258頁；他2835號卷三第208至211頁；他
    2835卷號四第21頁至第39頁背面；他2835卷六第9至16頁；
    內政部警政署刑事警察局刑偵七(三)字第1073600623號卷四
    《下稱A11卷》第1466至1467頁；內政部警政署刑事警察局刑
    偵七(三)字第1073600623號卷五《下稱A12卷》第1818至1832
    頁、第1959至1962頁；內政部警政署刑事警察局刑偵七(三)
    字第1073600623號卷六《下稱A13卷》第2176至2188頁）；④匯
    款人匯往美國、多明尼加簡表（中部地區銀行匯往美洲，見
    A8卷第126至130頁）；⑤中央銀行外匯局106年3月24日台央
    外捌字第1060011654號函暨所附國外匯款人交易資料歸戶彙
    總表、匯往國外受款人交易資料明細表（見偵2356卷八第53
    頁背面至第54頁、第55至57頁）；⑥郭淑娟外匯水單1份（見
    A11卷第1528至1529頁）、何佳茂外匯水單1份（見A12卷第1
    647頁、第1648至1654頁）、莊鵑朱外匯水單1份（見A12卷
    第1727至1734頁）、黃俊凱外匯水單1份（見A12卷第1809至
    1813頁）；⑦楊捷羽之合作金庫銀行東台中分行帳號0000000
    000000號帳戶交易明細（見A13卷第2190至2202頁）；⑧被告
    陳戎琳之中國信託銀行、土地銀行帳戶交易明細（見內政部
    警政署刑事警察局刑偵七(三)字第1073600623號卷七第2483
    頁）；⑨吳苡僑之中國信託銀行、板信銀行、台新銀行及國
    泰世華銀行帳戶交易明細、花旗財富管理銀行綜合月結單（
    見他2835卷七第5至13頁、第15至18頁、第19至27頁）；⑩財
    金資訊股份有限公司105年1月27日金訊業字第1050000056號
    函暨所附資料表（見偵30670號卷一第214頁）。⑶本院105年
    聲搜字65號搜索票（見偵2356號卷二第7頁）、臺中市政府
    警察局第三分局搜索扣押筆錄及扣押物品目錄表（3樓，見
    偵2356號卷二卷第16至21頁）、水房3樓平面圖（見偵2356
    號卷六第1頁）、搜索扣押筆錄及扣押物品目錄表（4樓，見
    偵2356卷二第22至24頁）、搜索扣押筆錄及扣押物品目錄表
    （5樓，見偵2356卷二第25至27頁）、搜索扣押筆錄及扣押
    物品目錄表（1樓及屋外，見偵2356卷二第28至42頁）在卷
    可稽。是上開情節，均可確認為事實。
(四)本件證人證述如下：
  1.證人曾心彤於偵訊時證稱：伊曾於102至103年間，應朋友小
     靜及其男友阿克之邀，與A男在臺中見面，A男稱可至多明
    尼 加做接電話之工作，伊到達多明尼加之後，現場有10多
    人， 均聽曾耀興（綽號David）指示，前2週在旅遊，後來
    人數漸 多，曾耀興將現場人員分成不同小組，伊所屬小組
    拿到1份2至3頁稿紙，曾耀興要求要背熟，背完後之接受曾
    耀興及綽號「老師」的測驗，稿紙內容為告知客戶漏電或水
    電表異，請對方查詢，針對對方的回答有不同的回應，藉此
    套出對方資料，接著詢問對方是否要報案，並告知對方可以
    直接把電話轉給警察單位等語，但實際上是轉給其他假冒為
    警察的機房成員。伊於104年1月30日自巴拉圭回來後，有去
    臺中、新竹、彰化拜拜，曾耀興有向伊說另一群伊不認識的
    人是「進寶團公會」等語（見偵15057卷二第207至208頁）
    。是證人曾心彤雖於104年1月間已返回我國，然其證述之後
    被告曾耀興向其提及「進寶團工會」乙節，核與下述永春東
    路水房扣案蘋果廠牌筆記型電腦所存電磁紀錄中之「機房成
    績效表」所記載7個話務機房其中1機房名稱「進寶團」相符
    。
  2.秘密證人A1於偵訊時證稱：①曾耀興（綽號DAVID）等人於1 
    03年2月至5月底、103年7月至9月底、103年11月至104年1月
     底、104年9月至105年1月底，有在多明尼加從事詐欺。②黃
    銘賢電腦裡所存103年10月之名單，其中所列成員是去做機
    房的。③在臺灣是由曾耀興招募人員，想要做詐欺的人，就
    找曾耀興面談，約在臺中見面，由曾耀興說明多明尼加的狀
    況，答應要去的人就把護照交給曾耀興，曾耀興會通知出發
    日期，依日期到桃園機場，向曾耀興指定之人拿護照及機票
    前往多明尼加，機票錢由該詐欺集團出。④曾耀興會到多明
    尼加的機房，看一下就走，機房的成員都稱曾耀興為老闆。
    機房的三線主管是陳明德（綽號AK），二線主管是賴志文（
    綽號菜脯），陳明德及賴志文會分別對三線成員及二線成員
    做職前教育。⑤詐騙方式為先用群呼假冒為中國電信客服，
    通知大陸地區被害人有手機欠費情形，如有疑問請按0或9，
    被害人按了之後就轉進來一線，一線假冒客服人員套取被害
    人姓名等個資，如果被害人相信就幫他轉二線，二線就會假
    扮成公安，假裝要幫被害人立案調查，以此騙取被害人的詳
    細完整資料，及財產清單，再轉給三線，三線的人扮演檢察
    官，就會指示被害人匯款到指定帳戶，三線會用SKYPE跟車
    商連絡，由車商拖水回來。⑥104年9月至105年1月底，曾耀
    興等人代表的詐欺機房有金虎團、進寶團、A組、鑫多寶等
    ，在多明尼加的機房彼此會用SKYPE交流或互相至機房參訪
    。⑦永春東路水房電腦內查獲之「金虎團等業績表」，係機
    房幹部在每天各機房結帳後，會在電腦中開放權限，每個機
    房成員都可以看得到上開報表，幹部也會要求機房成員互相
    比較，檢討業績。業績表中「話費」是指群呼的話費，以新
    臺幣計算，「回量」是群呼時被害人有接起來聽的數量，「
    轉」是真正有轉進來一線的電話量，「開」是指當天三線有
    騙成功的客戶，「押」是指三線還在騙當中，還沒有成功的
    客戶，改天再處理，「補」是指沒有處理完的金額，隔天再
    處理，或被害人的錢被騙光，被害人再去借錢，再被騙。最
    後一欄的「金額」是指車商有拖水成功入帳的金額，單位是
    以萬元計算，幣別是人民幣。⑧永春東路水房電腦內查獲之
    「機房成員績效表」，上載「二線」是指假扮公安的二線，
    「三線」是指假扮檢察官的三線，註記「仲、杰、企等」都
    是詐騙機房成員的代號，「轉」是一線轉二線的量，「備」
    是在二線值班臺，被害人不相信不備案，備案不成立，「前
    」是指接受備案，做筆錄前，被害人不相信，掛掉電話，救
    不回來，「後」就是下完更大的狀況之後，被害人不相信，
    就掛電話，「清」是已清到被害人的帳戶、個人資產等，「
    送」是指送到三線的量，「押」是指二線當天沒有辦法處理
    的客戶，可以押著明天處理，「開」是指三線如果成功騙到
    有開單，二線就可以記開，「總數」是指前面所有數量總額
    ，三線的「接」是指接到二線轉三線的數量，三線是真的有
    接到，三線的「開」是指當天三線有得手，三線的「押開」
    是指隔天或另外時間再處理，三線的「補開」跟押開一樣，
    今天沒有處理的金額，隔天再處理，或者是指客戶的錢已經
    被騙光，要被害人再借的錢，三線的押是另外約時間的客戶
    ，不一定有騙成。⑨永春東路水房電腦內查獲之「機房成員
    薪資帳冊」，第1欄是每個人的薪資，單位是新臺幣，第2欄
    「欠P」是指多明尼加的預支，跟公司借的錢，單位是披索
    ，第3欄「欠P還台」，是指當天匯率折合臺幣，第4欄「實
    領台幣」是扣掉欠債，實際上能領多少錢。⑩領薪水的方式
    ，曾耀興讓機房成員選擇寄在公司，或指定臺灣連絡人幫忙
    收錢，或提供帳戶，由公司以現金存入，若寄在公司，回來
    再跟曾耀興連絡，約時間見面，由曾耀興指定之人把錢拿給
    機房成員，機房成員依薪資表來領錢，薪資表以業績乘以百
    分之0.05。⑪上開永春東路水房電腦內查獲之「刑事逮捕令
    」，係由二線成員把被害人轉到三線後，三線告知二線要製
    作逮捕令，二線就會用SKYPE通知廠商，廠商會製作出偽造
    之刑事逮捕令，三線會叫二線上網看，有時二線自己也會叫
    廠商做，如果被害人不相信，就叫被害人去看。⑫電腦若有
    問題，由電腦手排除，群呼也是電腦手在發。⑬機房的布置
    不一定，要看動線，一線要在客廳，利用隔音棉或⑭李志瑋
    綽號「小妞」，是電腦手；林鈾宸綽號「小高」，做二線，
    在績效表中代號「昂」；張郡哲綽號「猴子」，做二線，在
    績效表中代號「猴」；陳明德綽號「AK」，做三線，在績效
    表中代號「K」；蔡智琦綽號「奇」，做一線；賴志文綽號
    「菜脯」，是二線管理幹部，在績效表中代號「仲」；陳美
    華綽號「美華」，做廚房；田維綸綽號「鮑魚」，做廚房；
    蔡旻憲綽號「麵線」，做一線；周芃逸綽號「碰企」，做二
    線，在績效表中代號「企」；鄭承霖，做一線；黃誌鐿綽號
    「小白」，做二線，在績效表中代號「杰」；余玉婷綽號「
    婷婷」，做三線，在績效表中代號「婷」；楊雅涵，做一線
    ；詹勝傑綽號「小詹」，做二線，在績效表中代號「詹」；
    黃克明綽號「阿丹」，做二線，在績效表中代號「丹」；黃
    孟逸綽號「沙發」，做二線，在績效表中代號「碰」；黃銥
    靜綽號「侯佩岑」，做一線；林子芸，做一線。⑮黃銘賢曾
    來過機房，都是跟幹部在講話等語（見內政部警政署刑事警
    察局刑偵七(三)字第1073601101號卷《下稱B4卷》第1171至11
    77頁）。是證人A1已對其經由共犯曾耀興招攬而於104年9月
    至105年1月底間，在多明尼加共和國詐欺機房從事詐欺、機
    房運作情形證述明確，其並指認被告陳美華、田維綸擔任機
    房之廚房工作；被告蔡旻憲、周芃逸、鄭承霖、黃銥靜及共
    犯楊雅涵亦為詐欺機房成員，並指認共犯陳明德、賴志文、
    黃銘賢參與機房運作事務等情，核與上開證人曾心彤對共犯
    曾耀興部分之證述及下述證人黃銘賢供述情節，均相符合。
     
　3.證人黃銘賢（綽號Freddy）於警詢證稱：①伊購入位於多明
    尼加之地址C\\GUAYUBIN#3,SELOS RIOS SANTO DOMINGO DEG
    UZMAN,D.N.房子後，出租供詐欺機團話務機房使用。②CAPIT
    AL ONE N.A.（美國資本銀行）帳號0000000000號、BANK OF
     AMERICAN.A.（美國銀行）帳號000000000000號、TD BANK 
    N.A.帳號0000000000號等金融帳戶為伊所有。③詐欺集團匯
    錢到伊之金融帳戶，詐欺集團成員在多明尼加食衣住行之開
    銷包含在內，伊收到款項之後會交給他們去買東西。承租詐
    欺話務機房、申請網路及電錶，由伊請當地的友人去處理。
    ④張郡哲、李志瑋、黃誌鐿、陳美華，經伊指認為詐欺機房
    成員，他們的上層幹部綽號大衛或David，是臺中人，伊會
    與David用手機連絡等語（見B4卷第1153至1165頁）。是證
    人黃銘賢已對其使用詐欺 集團匯入資金在多明尼加共和國
    成立、營運詐欺機房，並與集團高層成員David電話聯繫等
    情證述明確，並指認被告陳美華及共犯李志瑋、張郡哲、黃
    誌鐿。參以刑事警察局與法務部調查局及多明尼加共和國檢
    警合作於多明尼加時間106年9月11日，在多明尼加聖多明哥
    市逮捕證人黃銘賢，並查獲證人黃銘賢安排之機房、扣得共
    犯蔡宏凱所有ASUS廠牌筆記型電腦、隨身碟；另在證人黃銘
    賢住處扣得行動電話2具、蘋果廠牌筆記型電腦1台、VoIP G
    ateway（網路電話閘道器）108台，經勘察上開ASUS廠牌筆
    記型電腦及隨身碟電磁紀錄發現存有「中華人民共和國上海
    市人民檢察院刑事拘捕執行書」、詐騙劇本、詐騙錄音；勘
    察上開行動電話發現存有與「David」（按即曾耀興）微信
    、Whatsapp通聯紀錄及被告蔡智琦、李志瑋、賴國昌、林鈾
    宸班機資訊；勘察上開蘋果廠牌筆記型電腦發現存有手寫名
    單之相片，名單內有曾耀興、陳明德、蔡宏凱、蔡美華、張
    郡哲、賴國昌、蔡智琦、林鈾宸、李志瑋等情，有證人黃銘
    賢照片（見偵3393號卷第71頁）、刑事警察局科技研發科現
    場數位證物勘察報告（見偵11383卷第67至77頁）、Whatsap
    p錄音訊息譯文表（見B4卷第17頁）、手寫名單相片（見偵1
    1383卷第74頁）附卷可稽。從而證人黃銘賢上開證述應堪採
    信。
　4.證人即大陸地區民眾舒曉林經大陸地區公安人員訊問證稱：
    伊於105年1月11日遭人假冒快遞公司、公安人員詐騙，對方
    稱伊涉嫌洗黑，錢會凍結伊之資產、刑事拘留，伊遂依對方
    指示操作銀行卡將款項匯出等語（見B1卷第226至227頁）。
　5.證人張玄融於本院審理時證稱：伊交錢是用一個軟件聯絡，
    印象當中都交給「康哥」，「康哥」SKPYE暱稱是「好事多
    」，約交款地點不一定，都是隨機的，警詢筆錄稱拿去臺中
    市市永春東路跟東興路口的永和豆漿斜對面那棟給「好事多
    」是實在陳述，就是「康哥」開車來收錢，車號以在警詢所
    講為準，APY-8127號自小客車是「康哥」開的車，伊那時候
    當車手提領的時候，都是這台車來收錢，之後看到換成AKX-
    0189車牌，交完錢都會看到康哥把車子開到那棟建築物裡面
    等語（見本院107金重訴807卷五第449至458頁）。參以牌照
    號碼APY-8127號自小客車登記車主為夏素珠，而夏素珠即為
    車手頭即共同被告葉佑倫之母等節，有車輛詳細資料報表（
    見偵30670卷一第160頁）、共同被告葉佑倫之個人戶籍資料
    （見偵30670卷一第161頁）在卷可佐，且證人張玄融遭扣案
    隨身碟內存有詐欺集團持有之銀聯卡申請人、銀行、帳號、
    密碼及門號等資料；遭扣案行動電話內存有詐欺集團持有之
    銀聯卡資料、詐欺集團成員間之對話內容及其他詐欺相關資
    料等節，有隨身碟內資料（見偵30670卷一第47至51頁）、
    行動電話內容照片（見偵30670卷一第101至115頁）在卷可
    考，又證人張玄融遭扣案行動電話內有與代號「好事多」之
    共同被告葉佑倫討論銀聯卡提款事宜，有通話對象紀錄表及
    通話紀錄照片在卷可稽（見偵2356卷六第64至74頁）。是共
    同被告葉佑倫擔任車手頭，而證人張玄融向永春東路詐欺水
    房之人交付詐欺所得等情，可資認定。　
　6.⑴證人王建人於偵訊證稱：伊與「炳哥」郭義和、紀凱文於1
    04年12月25日至105年1月6日，出境至經澳門至大陸地區辦
    理銀聯卡，交給郭義和等語（見偵2356卷六第210頁至第210
    頁背面），且共同被告劉建政遭查獲時，為員警扣得碟身碟
    （SanDisk）1個及「王建人」、「紀凱文」之銀聯卡共47張
    ，而該碟身碟內經鑑識存有「王建人」、「紀凱文」之銀聯
    卡開戶資料等節，有臺中市政府警察局第三分局搜索扣押筆
    錄及扣押物品目錄表（見偵2356號卷二第8至15頁、第16至1
    7頁、第21頁）、臺中市政府警察局數位證物蒐證報告（見
    警聲扣35卷一第128頁背面至第129頁）在卷可佐，是證人王
    建人證述可資採信。⑵證人即共同被告盧冠汝於偵訊證稱：
    伊匯錢至黃銘賢位在美國之金融帳戶，均係其夫即被告林高
    億交付及指示匯款等語（見偵33213卷六第87至91頁）。⑶證
    人即共同被告賴一龍於偵訊證稱：伊是依被告游朝智指示進
    行匯款等交易，104年11月17日匯美金1萬25元到香港匯豐銀
    行帳戶，是依被告游朝智指示處理，當天伊與被告廖健成一
    起匯款，錢是被告游朝智在永春東路129號交給伊及被告廖
    健成，伊自103年初開始幫被告游朝智匯款等語（見偵緝719
    卷一第51至53頁、第80頁至第81頁背面）。　
(五)員警依本院核發搜索票，於104年1月13日晚間至永春東路水
    房搜索，自現場3樓扣得共犯游朝智所有蘋果廠牌筆記型電
    腦1台，另扣得ACER廠牌筆記型電腦1台等情，有本院105年
    聲搜字65號搜索票（見偵2356號卷二第7頁）、臺中市政府
    警察局第三分局搜索扣押筆錄及扣押物品目錄表（見偵2356
    號卷二第16至21頁）、3樓平面圖（見偵2356號卷六第1頁）
    在卷可佐。其中扣案ACER廠牌筆記型電腦中所存電磁紀錄，
    經鑑識發現存有偽造之大陸地區人民柯尊揚、王衛忠、陳桂
    英、明金華、孫志忠、姚龍弟「上海市人民檢察院刑事逮捕
    命令」、「上海市人民檢察院凍結管收執行命令」及大陸地
    區人民付豔「北京市最高人民檢察院刑事逮捕命令」及高強
    、張庭通緝資料及張岭、曹福良、舒曉林常住人口基本信息
    表（見偵2356號卷二第162頁至第164頁背面、第168頁背面
    至第169頁、第176頁背面；B4卷第87至94頁、第1207至1209
    頁）；扣案蘋果廠牌筆記型電腦所存電磁紀錄，經鑑識發現
    存有104年11月、12月機房月報表、機房成績效表、二線及
    三線代號表、12月公帳申請出入檔案（見B4卷第179至185頁
    、第187至189頁、第191至200頁、第555至576頁）等節，有
    鑒真數位現場蒐證分析報告（見偵2356號卷二第70至186頁
    ）、臺中市政府警察局數位證物蒐證報告（見106警聲扣35
    號卷一《下稱A7卷》第108至130頁）在卷可查。經檢視上開「
    上海市人民檢察院刑事逮捕命令」、「上海市人民檢察院凍
    結管收執行命令」、「北京市最高人民檢察院刑事逮捕命令
    」，顯屬偽造私文書。再檢視上開機房成績效表，可見本件
    詐欺集團有金虎團、進寶團、精武門、虎財神、大聯盟、鑫
    多寶及A組等7個話務機房；檢視上開二線及三線代號表及12
    月公帳申請出入檔案，可見擔任二線之成員有代號仲、杰、
    企、碰、猴、詹、丹、翰、宏、白、胖、誠、羿、高、K、
    昂、胡、達、鬼、趴等人，擔任三線之成員有代號岑、婷、
    乖、K、語等人，話務機房成員有代號妞、文、AK、婷、岑
    、乖、語、樂、趴、仲、杰、企、碰、高、詹、丹、猴、羿
    、白、翰、誠、達、鬼、目、麵、琦、涵、龍、肉、斌、白
    白、琇、胖、宏、豐、瑞、刀、江、富、銓、君、倫、豹、
    張、艾莉、鮑、美華、DV哥等人。均核與證人A1證述李志瑋
    綽號「小妞」，是電腦手；林鈾宸綽號「小高」，做二線，
    在績效表中代號「昂」；張郡哲綽號「猴子」，做二線，在
    績效表中代號「猴」；陳明德綽號「AK」，做三線，在績效
    表中代號「K」；蔡智琦綽號「奇」，做一線；；賴志文綽
    號「菜脯」，是二線管理幹部，在績效表中代號「仲」；陳
    美華綽號「美華」，做廚房；田維綸綽號「鮑魚」，做廚房
    ；蔡旻憲綽號「麵線」，做一線；周芃逸綽號「碰企」，做
    二線，在績效表中代號「企」；鄭承霖，做一線；黃誌鐿綽
    號「小白」，做二線，在績效表中代號「杰」；余玉婷綽號
    「婷婷」，做三線，在績效表中代號「婷」；楊雅涵，做一
    線；詹勝傑綽號「小詹」，做二線，在績效表中代號「詹」
    ；黃克明綽號「阿丹」，做二線，在績效表中代號「丹」；
    黃孟逸綽號「沙發」，做二線，在績效表中代號「碰」；黃
    銥靜綽號「侯佩岑」，做一線等語相符。
(四)又共同被告張嘉紋、莊鵑朱、林高億、盧冠汝、賴一龍、廖
    健成、廖品貴、吳苡僑、黃俊凱、何佳茂、周芃逸、郭淑娟
    、紀沐妡、張志偉等人依指示匯款至黃銘賢所管理位於美國
    及多明尼加之多個金融帳戶，亦據其等坦認，且有上開匯出
    匯款賣匯申請書暨外匯收支或交易申報書、一定金額以上通
    貨交易資料、Bank of America銀行帳戶美國回復司法互助
    請求函文、TD Bank銀行帳戶美國回復司法互助請求函文、J
    P Morgan Chase Bank銀行帳戶美國回復司法互助請求函文
    、一定金額以上通貨交易資料、中央銀行外匯局函暨所附國
    外匯款人交易資料歸戶彙總表、匯往國外受款人交易資料明
    細表、外匯水單、楊捷羽申設之銀行帳戶交易明細、陳戎琳
    申設之銀行帳戶交易明細、吳苡僑申設之銀行帳戶交易明細
    、財金資訊股份有限公司函暨所附資料表在卷可佐。
(五)至被告曾耀興、賴志文雖以上開情詞置辯，惟證人曾心彤、
    A1、黃銘賢已對被告曾耀興、賴志文犯行證述如上，且證述
    大致相符，又勘察證人黃銘賢住處扣案行動電話，發現存有
    與「David」（按即曾耀興）微信、Whatsapp通聯紀錄及被
    告蔡智琦、李志瑋、賴國昌、林鈾宸班機資訊；勘察證人黃
    銘賢住處扣案蘋果廠牌筆記型電腦發現存有手寫名單之相片
    ，名單內有曾耀興、陳明德、蔡宏凱、蔡美華、張郡哲、賴
    國昌、蔡智琦、林鈾宸、李志瑋等情，已如上述。再者，被
    告曾耀興、賴志文並未能舉出在境外從事博奕、烤鴨之佐證
    ，況本件永春東路水房扣案物均非與賭博或博奕有關，而被
    告曾耀興、賴志文何以需不遠千里前往多明尼加卻僅係從事
    線上博奕、烤鴨工作，均與常情有違，其等所辯不足採信。
二、綜上，本件既有如上述被告曾耀興、賴志文及附表一所示共
    犯出境至多明尼加共和國工作之事實，及上述共同被告長期
    大額匯款至境外帳戶之事實，而員警循線破獲永春東路水房
    查獲上述車手共同被告，復查獲多明尼加機房，繼而勘察扣
    案物電腦、隨身碟、行動電話之電磁紀錄而發現詐騙犯行及
    機房成員名單，佐以上開證人之證述與非供述證據相互稽核
    後，無不可信之處，是被告曾耀興、賴志文所辯，即難以採
    信，本件事證明確，被告曾耀興、賴志文犯行堪以認定，應
    予依法論科。
叁、論罪科刑之理由：
一、按修正前98年6月10日之洗錢防制法（下稱修正前之洗錢防
    制法）第2條規定「本法所稱洗錢，指下列行為：一、掩飾
    或隱匿因自己重大犯罪所得財物或財產上利益者。二、掩飾
    、收受、搬運、寄藏、故買或牙保他人因重大犯罪所得財物
    或財產上利益者」，第3條第2項第1款規定「下列各款之罪
    ，其犯罪所得在新臺幣5百萬元以上者，亦屬重大犯罪：一
    、刑法第336條第2項、第339條、第344條。」，第11條第1
    項規定「有第2條第1款之洗錢行為者，處5年以下有期徒刑
    ，得併科新臺幣3百萬元以下罰金」，第11條第2項規定「有
    第2條第2款之洗錢行為者，處7年以下有期徒刑，得併科新
    臺幣5百萬元以下罰金」。修正後即現行洗錢防制法第2條規
    定「本法所稱洗錢，指下列行為：一、意圖掩飾或隱匿特定
    犯罪所得來源，或使他人逃避刑事追訴，而移轉或變更特定
    犯罪所得。二、掩飾或隱匿特定犯罪所得之本質、來源、去
    向、所在、所有權、處分權或其他權益者。三、收受、持有
    或使用他人之特定犯罪所得」，第3條第2款規定「本法所稱
    特定犯罪，指下列各款之罪：二、刑法第121條第1項、第12
    3條、第201條之1第2項、第268條、第339條、第339條之3、
    第342條、第344條、第349條之罪」，第14條規定「有第2條
    各款所列洗錢行為者，處7年以下有期徒刑，併科新臺幣5百
    萬元以下罰金。前項之未遂犯罰之。前2項情形，不得科以
    超過其特定犯罪所定最重本刑之刑」。則洗錢防制法就洗錢
    行為之定義中，雖就構成要件「重大犯罪」擴張為「特定犯
    罪」，並刪除「犯罪所得在新臺幣500萬元以上者，亦屬重
    大犯罪」，構成要件放寬為刑法第339條之詐欺罪為特定犯
    罪，則本案詐欺犯罪所得合計已超過500萬元以上，符合修
    正前洗錢防制法第3條第2項第1款所規定之犯罪所得在新臺
    幣500萬以上之詐欺取財罪之重大犯罪，就被告曾耀興所為
    ，不論依現行之洗錢防制法第3條第2款或修正前之洗錢防制
    法第3條第2項第1款之規定，均構成修正前之洗錢防制法第2
    條第1款之「掩飾或隱匿因自己重大犯罪所得財物」之洗錢
    行為、現行之洗錢防制法第2條之洗錢行為。再比較現行之
    洗錢防制法與修正前之洗錢防制法就有期徒刑部分，就原先
    第11條第1項「5年以下有期徒刑」改為第14條「7年以下有
    期徒刑」；原先第11條第2項「得併科新臺幣5百萬元以下罰
    金」改為第14條「併科新臺幣5百萬元以下罰金」。綜合比
    較新舊法之構成要件及法定刑度後，修正後之規定並未較有
    利於上開被告曾耀興，依刑法第2條第1項前段之規定，自應
    適用行為時即修正前洗錢防制法第11條第1項、第2項之規定
    論處。
二、茲就被告曾耀興、賴志文論罪如下：
(一)核被告曾耀興所為，係犯刑法第339條之4第1項第2款之三人
    以上共同犯詐欺取財罪及同法第216條、第210條之行使偽造
    私文書罪及修正前洗錢防制法第11條第1項之掩飾、隱匿因
    自己重大犯罪所得財物罪。核被告賴志文所為，係犯刑法第
    339條之4第1項第2款之三人以上共同犯詐欺取財罪及同法第
    216條、第210條之行使偽造私文書罪。被告曾耀興、賴志文
    偽造印文之行為，為偽造私文書之部分行為，偽造私文書後
    復持以行使，其偽造私文書之低度行為為行使之高度行為所
    吸收，均不另論罪。其等所為三人以上共同犯詐欺取財罪與
    行使偽造私文書罪間，各係一行為觸犯數罪名之想像競合犯
    ，應從一重論以刑法第339條之4第1項第2款之三人以上共同
    犯詐欺取財罪。被告曾耀興雖有多次匯款給黃銘賢之舉動，
    然而其匯款之動機、目的同一，受款者均屬黃銘賢集團，各
    別之匯款動作應視為接續犯之數次舉動，概括論以一次之洗
    錢行為。另據上開104年11月、12月機房月報表、機房成績
    效表所載，可見立展詐欺集團自104年11月1日至104年12月3
    1日間，對1781名被害人實施詐欺，得手7億3773萬5630元；
    另於105年1月11日對舒曉林詐欺得手人民幣3萬3810元。而
    比對其等之出入境紀錄，可知均已出境抵達多明尼加詐欺機
    房，故認定被告曾耀興對上開1781名被害人（不含舒曉林）
    實施詐欺既遂；被告賴志文對上開1782名被害人實施詐欺既
    遂。故認被告曾耀興構成刑法第339條之4第1項第2款之三人
    以上共同犯詐欺取財罪，共1781罪；被告賴志文構成刑法第
    339條之4第1項第2款之三人以上共同犯詐欺取財罪，共1782
    罪。被告曾耀興所犯洗錢罪1罪、三人以上共同犯詐欺取財
    罪1781罪，犯意各別、行為互殊，應與分論併罰；被告賴志
    文所犯三人以上共同犯詐欺取財罪1782罪，犯意各別、行為
    互殊，應與分論併罰。　　
(二)按共同正犯之意思聯絡，不限於事前有所協議，其於行為當
     時，基於相互之認識，以共同犯罪之意思參與者，亦無礙
    於共同正犯之成立；又按共同正犯之成立，祇須具有犯意之
    聯絡及行為之分擔，既不問犯罪動機起於何人，亦不必每一
    階段犯行，均須參與，若共同實施犯罪行為之人，在共同意
    思範圍內，各自分擔犯罪行為之一部，相互利用他人之行為
    ，以達其犯罪之目的，其成立不以全體均參與實施犯罪構成
    要件之行為為要件；參與犯罪構成要件之行為者，固為共同
    正犯；以自己共同犯罪之意思，參與犯罪構成要件以外之行
    為，或以自己共同犯罪之意思，事前同謀，而由其中一部分
    人實行犯罪之行為者，亦均應認為共同正犯，使之對於全部
    行為所發生之結果，負其責任；另共同正犯之意思聯絡，原
    不以數人間直接發生者為限，若有間接之聯絡者，亦包括在
    內，如甲分別邀約乙、丙犯罪，雖乙、丙間彼此並無直接之
    聯絡，亦無礙於其為共同正犯之成立。事前同謀，事後分贓
    ，並於實施犯罪之際，擔任在外把風，顯係以自己犯罪之意
    思而參與犯罪，即應認為共同正犯（最高法院73年台上字第
    1886號判例、92年度台上字第2824號判決、34年上字第862
    號判例、77年台上字第2135號判例、司法院院字第2030號解
    釋意旨參照）。是以共同之行為決意不一定要在事先即行為
    前便已存在，行為當中始先後形成亦可，且不以其間均相互
    認識為要件。而電話、網路詐騙之犯罪型態，自架設跨國遠
    端遙控電話或網路電話，至發送不實訊息、假冒偵辦刑案之
    公務員、收集取得人頭帳戶、撥打電話實施詐騙、指定被害
    人匯款帳戶、自人頭帳戶提領款項、取贓分贓等各階段，乃
    係需由多人縝密分工方能完成之集團性犯罪。且跨國電話詐
    騙此一新興社會犯罪型態，係集合詐騙電信流（一、二及三
    線之實行詐騙者）、詐騙資金流（地下匯兌業者及收購人頭
    帳戶者）、詐欺網路流（向海峽兩岸及境內外二類電信業者
    申租網段予以介接及分租予其他詐欺網路流網管共犯，提供
    網路介接技術及排除網路介接障礙者）及串聯其間之匯款車
    手集團，以介接詐騙專屬網路撥打電話實施詐騙，指定被害
    人匯款至人頭帳戶，車手自人頭帳戶提領款項取贓，車手及
    地下匯兌跨兩岸及國境分贓等階段，乃係需由多人縝密分工
    方能完成之集團性犯罪。故參與詐欺集團之運作者，不問是
    出資者（金主）、管理幹部、招募幹部、機手、水公司成員
    、水房建物承租人、機房建物承租人、申租網路者、介接網
    路者、車手、帳房，皆係以自己犯罪之意思，參與構成要件
    之行為，彼此間有犯意聯絡與行為分擔，均成立共同正犯。
    本案被告曾耀興負責詐欺機房資金運用、人員管理，被告賴
    志文分擔詐欺機房之撥打電話實施詐騙部分，彼此之間、與
    立展詐欺集團上層成員間，均有犯意聯絡及行為分擔，為共
    同正犯。　　　　
三、爰審酌：我國詐欺犯罪集團猖獗，係嚴重社會問題，為政府
    嚴 格查緝對象，且在境外設立詐欺機房詐欺大陸地區民眾
    ，已嚴重影響我國之國際聲譽地位，被告曾耀興成立詐欺集
    團，設立詐欺機房，為詐欺集團之管理人，被告賴志文擔詐
    欺機房之撥打電話實施詐騙部分，而共同對大陸地區民眾實
    施詐騙，所為殊值非難。又被告曾耀興掩飾、隱匿因自己重
    大犯罪所得財物，阻礙國家對詐欺犯罪所得之追查、處罰，
    造成被害人求償上之困難。又其等事後均矢口否認犯行，犯
    罪後態度均屬不佳。復斟酌其等所自陳之智識程度及家庭生
    活狀況暨其等犯罪之動機、目的、手段等一切情事，分別量
    處如主文所示之刑，並各定其等應執行之刑如主文所示。
四、沒收部分：
(一)刑法關於沒收之規定，業於104年12月30日經總統以華總一
    義字第10400153651號令修正公布刑法第2、38、40、51條等
    條文，增訂第38-1至38-3、40-2條等條文及第五章之一章名
    ，並刪除第34、39、40-1條條文，另於被告行為後之105年6
    月22日經總統以華總一義字第10500063131號令修正公布第3
    8-3條條文，且均自105年7月1日起施行。又按沒收、非拘束
    人身自由之保安處分適用裁判時之法律，修正後刑法第2條
    第2項定有明文，是本案關於刑法沒收部分，依照前揭規定
    ，自應適用裁判時即105年7月1日修正施行後之規定，毋庸
    為新舊法之比較適用，合先敘明。
(二)又按犯罪所得，屬於犯罪行為人者，沒收之；前2項之沒收
    ，於全部或一部不能沒收或不宜執行沒收時，追徵其價額；
    前條犯罪所得及追徵之範圍與價額，認定顯有困難，得以估
    算認定之，刑法第38條之1第1項前段、第3項、第38條之2第
    1項前段分別定有明文。而沒收新制係參考外國立法例，為
    契合沒收之法律本質，認沒收為刑法所定刑罰及保安處分以
    外之法律效果，具有獨立性，而非刑罰（從刑），已明定沒
    收為獨立之法律效果，在修正刑法第五章之一以專章規範，
    故判決主文內諭知沒收，已毋庸於各罪項下分別宣告沒收，
    亦可另立一項合併為相關沒收宣告之諭知，使判決主文更簡
    明易懂，增進人民對司法之瞭解與信賴（最高法院106年度
    台上字第386號判決意旨參照）。又就刑事處罰而言，「連
    帶」本具有「連坐」之性質。在民事上，連帶債務之成立，
    除當事人明示外，必須法律有規定者為限（民法第272條參
    照）。沒收兼具刑罰與保安處分之性質，以剝奪人民之財產
    權為內容，係對於人民基本權所為之干預，自應受法律保留
    原則之限制。共同犯罪行為人之組織分工及不法所得，未必
    相同，特別是集團性或重大經濟、貪污犯罪，彼此間犯罪所
    得之分配懸殊，其分配較少甚或未受分配之人，如仍應就全
    部犯罪所得負連帶沒收之責，超過其個人所得之剝奪，無異
    代替其他犯罪參與者承擔刑罰，顯失公平。故共同犯罪，其
    所得之沒收，應就各人分得之數為之（最高法院104年度台
    上字第3864號判決意旨參照）。
　1.查依證人A1證述，賴志文綽號「菜脯」，是二線管理幹部，
    在績效表中代號「仲」等語，佐以卷附二線及三線代號表之
    代號（見B4卷第187至189頁）及12月公帳申請出入檔案所載
    「實領台幣」金額（見B4卷第191至192頁），可見「仲」實
    領金額679000元等情，堪認被告賴志文所為104年12月之詐
    欺領得報酬679000元，為被告賴志文之犯罪所得，應諭知沒
    收，於全部或一部不能沒收或不宜執行沒收時，追徵其價額
    。至被告賴志文所為104年11月間之詐欺、對被害人舒曉林
    之詐欺及被告曾耀興所為本件詐欺，無證據證明已有因此獲
    取報酬或分潤贓款，即難認有犯罪所得，附此敘明。
　2.另洗錢防制法第18條第1項前段規定，犯第14條之罪，其所
    移轉、變更、掩飾、隱匿、收受、取得、持有、使用之財物
    或財產上利益，沒收之。前揭洗錢防制法關聯客體之沒收，
    核其性質應屬刑法犯罪工具沒收之特別規定，惟上開條文雖
    採義務沒收主義，卻未特別規定「不問屬於犯罪行為人與否
    ，沒收之」，此部分條文之解釋自應回歸適用原則性之規範
    ，即參諸刑法第38條第2項前段，以屬於犯人行為人所有者
    為限，始應予沒收。查被告曾耀興轉帳入境外帳戶之款項，
    經他人提領後已轉交詐欺集團其他成員，被告曾耀興已不具
    所有權，依法自無從宣告沒收，併此敘明。　　
(三)按供犯罪所用、犯罪預備之物或犯罪所生之物，屬於犯罪行
    為人者，得沒收之，刑法第38條第2項前段定有明文。
　1.在多明尼加聖多明哥市機房扣得筆記型電腦、隨身碟及在黃
    銘賢住處扣得行動電話、筆記型電腦、VoIP Gateway（網路
    電話閘道器）及附表二所示於105年1月13日在永春東路水房
    執行搜索扣押所得物品，固屬本件被告曾耀興、賴志文及共
    犯供犯罪所用之物，然均非被告曾耀興、賴志文所有，即無
    從在本件被告犯罪項下諭知沒收，併此敘明。
　2.附表二「犯罪所用之物」欄所示之物，及在多明尼加聖多明
    哥市機房扣得筆記型電腦、隨身碟及在黃銘賢住處扣得行動
    電話、筆記型電腦、VoIP Gateway（網路電話閘道器），固
    亦屬被告曾耀興、賴志文及共犯供犯罪所用之物，無證據證
    明屬被告曾耀興、賴志文所有，即無從在本件被告犯罪項下
    諭知沒收，併此敘明。
(四)按刑法第219條規定，偽造之印章、印文或署押，不問屬於
    犯人與否，沒收之。係採義務沒收主義，凡偽造之印章、印
    文或署押，不論是否屬於犯人所有，苟不能證明其已滅失，
    均應依法宣告沒收。附表三所示偽造之印文、偽刻之印章，
    均應宣告沒收。　　
乙、無罪部分：
壹、公訴意旨另以：
一、被告廖品貴(廖慕儒弟)加入李庭瑋、廖慕儒及曾耀興、林政
    憲等人所組成立展詐欺集團，接收李庭瑋、廖慕儒及曾耀興
    指派，匯款至黃銘賢所管理位於美國及多明尼加之多個金融
    帳戶，再由黃銘賢以支票等方式，在多明尼加提領使用，支
    付上開機房設備費用、機房成員生活開銷，被告廖品貴涉犯
    本件之三人以上共同犯詐欺取財罪云云。
二、於104年8月11日之前，至多明尼加從事話務機房者，及只在
    104年8月11日之前匯款給黃銘賢者，本案雖尚無證據可認有
    多少被害人受騙，然此間前往多明尼加之集團成員已領得薪
    資（分紅），依詐欺集團按業績發放薪資（分紅）之慣例，
    機房成員已領得薪資（分紅）者，表示已經詐欺既遂。而且
    立展詐欺集團於此期間匯給黃銘賢之金錢，已遠超過立展公
    司販賣車輛所得，益可佐匯給黃銘賢的金錢來源是源自於詐
    欺犯罪所得。又林政憲(刀)所經營之「進寶團」在104年5月
    20日為警搜索時，其中帳冊記載於104年4月之詐欺收入已達
    1142萬餘元，而該案之證據顯示，「進寶團」之成員至少在
    104年3月19日至104年5月30日，前往多明尼加組成話務機房
    ，均可證明立展詐欺集團，在104年8月11日之前，已經詐欺
    既遂，至少有1名被害人受害。立展詐欺集團於「102年初至
    104年8月11日間」，歷經刑法詐欺罪法律修正，而僅論以1
    罪，未能確定既遂之時間，應以修正前刑法第339條第1項對
    被告最為有利，參諸首揭規定，因認被告曾耀興、賴志文、
    廖品貴於上開期間所為應立成修正前刑法第339條第1項之詐
    欺取財罪嫌云云。
三、參與「105年2月3日至105年底」至多明尼加、巴拉圭等地組
    成話務機房之集團成員，以及僅於此間匯款給黃銘賢之共同
    被告，同上所述，因蔡宏凱、賴建益、林宜儒、周芃逸均稱
    有領到薪水，且鄭承霖亦坦承前往多明尼加從事電信詐欺，
    依詐欺集團按業績發放薪資(分紅)之慣例，機房成員已領得
    薪資(分紅)者，表示已經詐欺既遂，故此間至少有1名被害
    人受騙，因認被告曾耀興、賴志文、廖品貴於上開期間所為
    應成立刑法第216條、第210條之行使偽造私文書罪及刑法第
    339條之4第1項第2款之三人以上共同犯詐欺取財罪嫌云云。
貳、按犯罪事實應依證據認定之，無證據不得認定犯罪事實，又
     不能證明被告犯罪者，應諭知無罪之判決，刑事訴訟法第1
    5 4條第2項及第301條第1項分別定有明文。其次，刑事訴訟
    法 上所謂認定犯罪事實之證據，係指足以認定被告確有犯
    罪行為之積極證據而言；如未能發現相當證據或證據不足以
    證明，自不能以推測或擬制之方法，以為裁判基礎（最高法
    院29年上字第3105號、40年台上字第86號判例參照）。再者
    ，檢察官就被告犯罪事實，應負舉證責任，並指出證明之方
    法，刑事訴訟法第161條第1項定有明文，因此，檢察官對於
    起訴之犯罪事實，應負提出證據及說服之實質舉證責任。倘
    其所提出之證據，不足為被告有罪之積極證明，或其指出證
    明之方法，無從說服法院以形成被告有罪之心證，基於無罪
    推定之原則，自應為被告無罪判決之諭知（最高法院92年台
    上字第128號判例參照）。
叁、公訴意旨認被告等涉犯上開罪嫌，無非係以⑴共同被告莊鵑
    朱之匯款至境外帳戶行為；⑵被告曾耀興、賴志文之「104年
    8月11日之前」出入境紀錄、「105年2月3日至105年底」出
    入境紀錄；⑶證人曾逸軒、黃棻柔、曾心彤之證述；⑷集團成
    員供稱於「102年初至104年8月11日間」有領取薪資及共同
    被告蔡宏凱、賴建益、周芃逸及共犯林宜儒供稱於「105年2
    月3日至105年底」有領取薪資，立展詐欺集團於上開兩期間
    均有匯出鉅額款項予黃銘賢為據。經查：
一、被告曾耀興、賴志文有於「104年8月11日之前」人在多明尼
    加或巴拉圭、於「105年2月3日至105年底」人在多明尼加或
    巴拉圭等節，固經其等於偵訊時坦承，且有其等出入境紀錄
    在卷可考。又共同被告莊鵑朱有匯款至境外帳戶行為，已如
    上述，且被告廖品貴於本院審理時坦認有指示其配偶莊鵑朱
    匯款予黃銘賢指定帳戶，有時莊鵑朱沒空，就交待張嘉紋、
    紀沐妡匯款等語。且有一定金額以上通貨交易資料、外匯水
    單在卷可考，上開情節固可認為事實。
二、惟：
　1.觀諸詐欺集團作為詐欺工具之上開「上海市人民檢察院刑事
    逮捕命令」、「上海市人民檢察院凍結管收執行命令」、「
    北京市最高人民檢察院刑事逮捕命令」，所載生效日期或為
    2015年12月31日、或為2016年1月9日、或為2016年1月11日
    ，均與「102年初至104年8月11日間」、「105年2月3日至10
    5年底期間」，在時間上有所差距。又本件經員警鑑識扣案
    電腦、行動電話、隨身碟內存之電磁紀錄，僅所獲取之104
    年11月、12月機房月報表、機房成績效表、二線及三線代號
    表、12月公帳申請出入檔案，可茲證明本件詐欺集團確有於
    104年11月及12月間著手從事詐欺，尚無其他科學證據證明
    本件詐欺集團有於其他期間已著手向被害人實施詐騙或有被
    害人存在。從而上開於「104年8月11日之前」、「105年2月
    3日至105年底」人在多明尼加或巴拉圭之被告曾耀興、賴志
    文是否有著手向被害人實施詐騙或有被害人存在，未出境之
    被告廖品貴是否應共涉詐欺犯嫌，均未能證明。
　2.被告廖品貴固有指示共同被告莊鵑朱匯款至境外帳戶行為，
    雖匯款時間與本件詐欺犯行發生期間104年11月及12月間有
    重疊，然被告廖品貴未曾出境加入詐欺機房或參與永春東路
    水房運作，其等主觀上是否有共同詐欺之犯意，或僅是基於
    洗錢犯意而為，即有可疑，更難以推測或擬制方法認其指示
    匯款行為，即是分擔詐欺犯罪之一部。
　3.證人曾逸軒、黃棻柔固於偵訊時證稱：曾於103年10月11日
    至25日至多明尼加做詐欺、於103年11月20日至104年1月20
    日至巴拉圭做詐欺，有在多明尼加或巴拉圭看過被告陳美華
    ，是煮飯的等語（見偵15057卷二第80至81頁、第82至83頁
    ）；證人曾心彤固於偵訊時證稱：曾於102年11月7日至104
    年1月30日間，多次出境至多明尼加、巴拉圭做詐欺年1月20
    日至巴拉圭做詐欺，有看過田維綸是買菜的、陳美華是煮飯
    的等語（見偵15057卷二卷第212頁至第212頁背面），然依
    其等證述，並未實際證稱有目擊有何機房成員已有著手實施
    詐騙被害人，或係僅止於背誦詐騙稿、訓練階段，自無從據
    其等證述作為不利於本件被告之認定。至立展詐欺集團固有
    於上開兩期間匯出款項予黃銘賢，上開匯款目的縱係為籌備
    或供應詐欺集團機房於上開兩期間之運作所需，然本件實無
    證據證明本件詐欺集團於上開兩期間已有著手實施詐騙被害
    人，尚不能以推測或擬制方法逕認本件境外機房取得運作資
    金後，必有於上開兩期間著手實施詐騙。另共同被告蔡宏凱
    、賴建益、周芃逸及共犯林宜儒供稱有領取薪資云云，無非
    是其等於偵訊時辯解在境外從事博奕工作之假托之詞，本不
    足採，更不能逕行將其等假托之「薪資」解釋為詐欺所得「
    分紅」。
肆、綜上，公訴人起訴被告曾耀興、賴志文、廖品貴涉有上開詐
    欺、行使偽造私文書、洗錢之行為，但未能舉出積極、直接
    證據以資證明，公訴人指出之證明方法，即無從證明上開被
    告有何上開公訴意旨所指之犯行，揆諸前揭說明，應為無罪
    之諭知，以昭審慎。
據上論斷，應依刑事訴訟法第299條第1項前段、第301條第1項前
段，(修正前)洗錢防制法第11條第1項，刑法第2條第1項前段、
第2項、第11條前段、第28條、第216條、第210條、第339條之4
第1項第2款、第55條第51條第5款、第219條第38條之1第1項、第
3項，刑法施行法第1條之1第1項，判決如主文。
本案經檢察官張時嘉提起公訴、追加起訴，檢察官張添興到庭執
行職務。
中　　華　　民　　國    111　　年　　7　　月    27　　日
            刑事第十三庭  審判長法  官  林德鑫
　　　　　　                    法  官  洪瑞隆
　　　　　　                    法  官  陳怡秀
以上正本證明與原本無異。
如不服本判決應於收受判決後20日內向本院提出上訴書狀，並應
述具體理由；其未敘述上訴理由者，應於上訴期間屆滿後20日內
向本院補提理由書（均須按他造當事人之人數附繕本）「切勿逕
送上級法院」。
                                書記官  高郁婷
中　　華　　民　　國　  111  　年　　7    月　　28　　日
附表一：立展詐欺集團機房成員組成話務機房        編號 姓名 綽號 職務 績效表代號 104年8月11日前在多明尼加或巴拉圭（103年11月至104年2月間） 104年8月12日至105年2月2日間在多明尼加 105年2月3日至105年底在多明尼加或巴拉圭 1 曾耀興 大衛 老闆  是 是 是 2 陳明德 AK 三線主管 K 是 是 是 3 賴志文 菜脯 二線主管 仲 是 是 是 4 李志瑋 小妞 電腦手 妞 是 是 是 5 周芃逸 碰企 二線 企 是 是 是 6 林鈾宸 小高 二線 昂 是 是 是 7 黃誌鐿 小白 二線 杰 是 是 是 8 張郡哲 猴子 二線 猴 是 是 是 9 詹勝傑 小詹 二線 詹 是 是 是  10 黃孟逸 沙發 二線 碰 是 是 是  11 蔡智琦 阿奇 一線  是 是 是  12 蔡旻憲 麵線 一線 麵 是 是 是  13 鄭承霖  一線  是 是 是  14 楊雅涵  一線  是 是 是  15 林子芸  一線  是 是 是  16 賴建益 建益   是 是 是  17 陳美華 美華 廚房 美華 是 是 是  18 田維綸 鮑魚 廚房 鮑 是 是 是  19 賴國昌 山地人   是 是 是  20 蔡宏凱 肉羹  肉  是 是  21 姜伸龍     是 是  22 余玉婷 婷婷 三線 婷 是 是 是  23 黃克明 阿丹 二線 丹 是 是   24 黃銥靜 侯佩岑 一線 岑 是 是   25 曾逸軒 小軒 二線  是    26 黃芬柔    是    27 曾心彤    是   

附表二：105年1月13日在永春東路水房執行搜索扣押所得物品一覽表     編號 扣押物品地點 扣得物品 犯罪所用之物 犯罪所得   1 永春東路水房1樓 1.被告劉建政身上扣得現金14400元、IPHONE行動電話3具、K他命1罐、隨身碟1個、中國聯通SIM卡15張、銀聯卡（含開卡資料）48張、鑰匙2支。 2.被告黃漢中身上扣得IPHONE行動電話1具、三星行動電話1具。 1.被告劉建政身上扣得隨身碟1個、銀聯卡（含開卡資料）48張。 2.被告黃漢中身上扣得IPHONE行動電話1具。    2 永春東路水房3樓 現金109萬6000元、現金1萬1100元、記帳本1本、匯款單3張、外幣兌換單1張、隨身碟2個、IPHONE行動電話2支、毒品咖啡包（星巴克外包裝）1包、蘋果牌筆記型電腦1臺、K他命毒品3罐（以上10項物品以被告游朝智名義簽認）、現金8萬元、K他命1罐、硝甲西泮1包（以上3項物品以被告劉建政名義簽認）、IPHONE行動電話2具、現金5000元（以上2項物品以被告廖健成名義簽認）、現金2萬3600元、IPHONE行動電話1具、鑰匙2支、編號B桌上型電腦（以上4項物品以被告葉佑倫名義簽認）、IPAD MINI平板電腦5台、現金7萬4900元、IPHONE行動電話1具、群健有線申裝收據1張、外幣兌換單2張、黃政源本國護照1本、黃政源台胞證1本、黃政源印章1顆、顏秀菁印章1顆、G-PLUS行動電話1具、點鈔機1台、毒品咖啡包200包、編號A及編號C桌上型電腦2台、ACER筆電型電腦1台、隨身硬碟1個等物品（以上15項物品無人簽認，嗣於偵訊時被告廖健成承認毒品咖啡包200包為其所有，所涉違反毒品危害防制條例部分另經法院判決確定並宣告沒收，編號A及編號C桌上型電腦其中1台被告林冠銘承認為其所有）。 被告游朝智簽認之記帳本1本、隨身碟2個、IPHONE行動電話2具、蘋果牌筆記型電腦1台、被告葉佑倫持用IPHONE行動電話1具、無人簽認之IPAD MINI平板電腦5台、IPHONE行動電話1具、G-PLUS行動電話1具、點鈔機1台、ACER筆電型電腦1台、隨身硬碟1個。 所有現場查扣之現金109萬6000元、現金1萬1100元、現金8萬元、現金5000元、現金2萬3600元、現金7萬4900元   3 永春東路水房4樓 被告廖健成房間櫃子裡扣得現金161萬9000元、包包內扣得現金2萬9600元、房間內扣得金鎖片11片（價值20萬1939元）、K他命1罐等物品為被告廖健成所有。另扣得之IPHONE行動電話3具為被告林冠銘所有。  被告廖健成遭查扣之現金161萬9000元、包包內之現金2萬9600元、房間內扣得金鎖片11片   4 永春東路水房4樓 扣得IPHONE行動電2具為被告李庭瑋所有。另扣得之IPHONE行動電話1具為被告林子閔所有。     5 永春東路水房1樓及屋外 1樓及屋外扣得牌照號碼APY-8127號自用小客車1輛（被告葉佑倫所有）、牌照號碼臨N31764號、ANQ-5535號自用小客車2輛（被告林冠銘持有）、牌照號碼8999-WL號自用小客車1輛（同案被告林子閔持有）、現金85萬3900元、牌照號碼ALZ-0918號自用小客車1輛（上開2項物品由被告游朝智持有）、牌照號碼ANQ-2529號自用小客車1輛（被告李庭璋持有）等物品（上開車輛除牌照號碼APY-8127號自用小客車外，均已發還具領）。   

附表三   編號 偽造之私文書 偽造之印章及印文  1 上海市人民檢察院刑事逮捕令 「張建軍」印章壹顆及印文壹枚、「上海市檢察執行處人民法院行政執行命令官印印章壹顆及印文壹枚」  2 上海市人民檢察院凍結管收執行命令 「張建軍」印章壹顆及印文壹枚、「上海市檢察執行處人民法院行政執行命令官印」印章壹顆及印文壹枚  3 北京市最高人民檢察院刑事逮捕命令 「張建軍」印章壹顆及印文壹枚、「上海市檢察執行處人民法院行政執行命令官印」印章壹顆及印文壹枚 

附表四：立展詐欺集團匯至黃銘賢所管理金融帳戶一覽表         編號 受款人 受款帳戶 受款銀行名稱 國家別 匯款人 交易時間年月日時分 交易金額（美金或多明尼加披索） 交易金額（新臺幣） 1 CESAR DANILO REYES PEREZ 000000000 BANCO POPULAR DOMINICANO. C. POR A. DO 何佳茂 2013年12月06日15時24分 45000 0000000 2 CESAR D. REYES 0000000000 WELLS FARGO BANK,N.A.（美國富國銀行） US 張嘉紋 2015年12月17日13時37分 20000 657829 3 CESAR D. REYES 000000000 JPMORGAN CHASE BANK,N.A.（美國摩根大通銀行） US 張嘉紋 2015年12月31日10時57分 20000 659229 4 JULIO CESAR PEREZ 0000000000 CITIBANK,N.A.（美國花旗銀行） US 張嘉紋 2015年12月31日11時09分 40680.16 0000000 5 JULIO CESAR PEREZ 0000000000 CITIBANK,N.A.（美國花旗銀行） US 張嘉紋 2016年05月03日13時34分 20465 660626 6 MING HSIEN HUANG 0000000000 CAPITAL ONE,N.A.（美國資本銀行） US 紀沐妡 2015年07月27日14時31分 63405.51 0000000 7 MING HSIEN HUANG 0000000000 CAPITAL ONE,N.A.（美國資本銀行） US 紀沐妡 2015年09月21日11時46分 46132.55 0000000 8 MING HSIEN HUANG 0000000000 CAPITAL ONE,N.A.（美國資本銀行） US 莊鵑朱 2014年09月22日 33000 997557 9 MING HSIEN HUANG 0000000000 CAPITAL ONE,N.A.（美國資本銀行） US 莊鵑朱 2015年04月10日12時36分 32020.5 0000000 10 MING HSIEN HUANG 0000000000 CAPITAL ONE,N.A.（美國資本銀行） US 莊鵑朱 2015年04月29日 32737.51 0000000 11 MING HSIEN HUANG 0000000000 CAPITAL ONE,N.A.（美國資本銀行） US 莊鵑朱 2015年10月26日 56615 0000000 12 MING HSIEN HUANG 0000000000 CAPITAL ONE,N.A.（美國資本銀行） US 黃俊凱 2014年11月20日12時49分 17490 541624 13 MING HSIEN HUANG 0000000000 CAPITAL ONE,N.A.（美國資本銀行） US 黃俊凱 2015年04月27日16時40分 20000 612200 14 MING HSIEN HUANG 000000000000 BANK OF AMERICA,N.A.（美國銀行） US 賴一龍 2014年03月18日14時19分 20000 608000 15 MING HSIEN HUANG 000000000000 BANK OF AMERICA,N.A.（美國銀行） US 何佳茂 2013年09月09日15時39分 30000 893400 16 MING HSIEN HUANG 000000000000 BANK OF AMERICA,N.A.（美國銀行） US 何佳茂 2013年09月10日11時41分 30000 892100 17 MING HSIEN HUANG 000000000000 BANK OF AMERICA,N.A.（美國銀行） US 何佳茂 2013年10月08日12時42分 30000 882600 18 MING HSIEN HUANG 000000000000 BANK OF AMERICA,N.A.（美國銀行） US 莊鵑朱 2014年05月19日 33134 0000000 19 MING HSIEN HUANG 000000000000 BANK OF AMERICA,N.A.（美國銀行） US 黃俊凱 2014年02月05日14時47分 32500 985725 20 MING HSIEN HUANG 000000000000 BANK OF AMERICA,N.A.（美國銀行） US 黃俊凱 2014年03月05日15時13分 25000 757500 21 MING HSIEN HUANG 000000000000 BANK OF AMERICA,N.A.（美國銀行） US 黃俊凱 2014年06月04日15時36分 20000 600800 22 MING HSIEN HUANG 000000000000 BANK OF AMERICA,N.A.（美國銀行） US 黃俊凱 2014年07月07日11時59分 30000 898649 23 MING HSIEN HUANG 000000000000 BANK OF AMERICA,N.A.（美國銀行） US 黃俊凱 2014年07月21日11時21分 30000 901650 24 MING HSIEN HUANG 000000000000 BANK OF AMERICA,N.A.（美國銀行） US 吳苡僑 2014年05月30日12時21分 16646.14 500000 25 MING HSIEN HUANG 000000000000 BANK OF AMERICA,N.A.（美國銀行） US 何佳茂 2013年12月30日13時53分 45000 0000000 26 MING HSIEN HUANG 0000000000 TD BANK,N.A. US 張嘉紋 2015年05月18日10時29分 65526.96 0000000 27 MING HSIEN HUANG 0000000000 TD BANK,N.A. US 張嘉紋 2015年10月20日10時35分 61570.92 0000000 28 MING HSIEN HUANG 0000000000 TD BANK,N.A. US 張嘉紋 2015年11月23日11時12分 30612.75 0000000 29 MING HSIEN HUANG 0000000000 TD BANK,N.A. US 莊鵑朱 2014年11月03日13時10分 23000 702956 30 MING HSIEN HUANG 0000000000 TD BANK,N.A. US 莊鵑朱 2015年12月09日12時09分 22815.77 753993 31 MING HSIEN HUANG 0000000000 TD BANK,N.A. US 莊鵑朱 2016年09月23日14時52分 31826.72 0000000 32 MING HSIEN HUANG 0000000000 TD BANK,N.A. US 莊鵑朱 2016年10月26日 31600.57 997251 33 MING HSIEN HUANG 0000000000 TD BANK,N.A. US 黃俊凱 2014年10月06日12時25分 42500 0000000 34 MING HSIEN HUANG 0000000000 TD BANK,N.A. US 黃俊凱 2015年03月06日10時49分 60000 0000000 35 MING HSIEN HUANG 0000000000 TD BANK,N.A. US 黃俊凱 2015年04月07日13時46分 40000 0000000 36 MING HSIEN HUANG 0000000000 TD BANK,N.A. US 黃俊凱 2015年04月29日16時32分 50000 0000000 37 MING HSIEN HUANG 0000000000 TD BANK,N.A. US 盧冠汝 2015年05月18日15時05分 32814.45 999200 38 MING HSIEN HUANG 0000000000 TD BANK,N.A. US 張嘉紋 2016年10月05日13時04分 31811.67 0000000 39 MING HSIEN HUANG 0000000000 TD BANK,N.A. US 賴一龍 2015年07月13日14時39分 30000 932116 40 MING HSIEN HUANG 000000000 JPMORGAN CHASE BANK,N.A.（美國摩根大通銀行） US 賴一龍 2015年07月10日12時36分 30000 931515 41 MING HSIEN HUANG 000000000 JPMORGAN CHASE BANK,N.A.（美國摩根大通銀行） US 賴一龍 2015年08月17日12時06分 60000 0000000 42 MING HSIEN HUANG 000000000 JPMORGAN CHASE BANK,N.A.（美國摩根大通銀行） US 賴一龍 2015年11月03日14時11分 60000 0000000 43 MING HSIEN HUANG 000000000 JPMORGAN CHASE BANK,N.A.（美國摩根大通銀行） US 賴一龍 2015年12月01日15時14分 30000 982841 44 MING HSIEN HUANG 000000000 JPMORGAN CHASE BANK,N.A.（美國摩根大通銀行） US 周芃逸 2013年12月23日15時42分 50000 0000000 45 MING HSIEN HUANG 000000000 JPMORGAN CHASE BANK,N.A.（美國摩根大通銀行） US 張嘉紋 2015年10月08日13時48分 30594 0000000 46 MING HSIEN HUANG 000000000 JPMORGAN CHASE BANK,N.A.（美國摩根大通銀行） US 張嘉紋 2015年12月17日13時33分 0000000 0000000 47 MING HSIEN HUANG 000000000 JPMORGAN CHASE BANK,N.A.（美國摩根大通銀行） US 張嘉紋 2016年03月16日12時57分 60000 0000000 48 MING HSIEN HUANG 000000000 JPMORGAN CHASE BANK,N.A.（美國摩根大通銀行） US 張嘉紋 2016年06月27日12時44分 30693.68 0000000 49 MING HSIEN HUANG 000000000 JPMORGAN CHASE BANK,N.A.（美國摩根大通銀行） US 張嘉紋 2016年10月24日12時31分 39370.08 0000000 50 MING HSIEN HUANG 000000000 JPMORGAN CHASE BANK,N.A.（美國摩根大通銀行） US 何佳茂 2013年05月30日14時57分 30000 901400 51 MING HSIEN HUANG 000000000 JPMORGAN CHASE BANK,N.A.（美國摩根大通銀行） US 何佳茂 2013年07月08日12時37分 25000 755550 52 MING HSIEN HUANG 000000000 JPMORGAN CHASE BANK,N.A.（美國摩根大通銀行） US 何佳茂 2013年07月09日13時08分 30000 905300 53 MING HSIEN HUANG 000000000 JPMORGAN CHASE BANK,N.A.（美國摩根大通銀行） US 何佳茂 2013年11月04日14時14分 20000 589400 54 MING HSIEN HUANG 000000000 JPMORGAN CHASE BANK,N.A.（美國摩根大通銀行） US 莊鵑朱 2013年07月18日12時43分 33355 0000000 55 MING HSIEN HUANG 000000000 JPMORGAN CHASE BANK,N.A.（美國摩根大通銀行） US 莊鵑朱 2014年03月24日14時18分 32600 999338 56 MING HSIEN HUANG 000000000 JPMORGAN CHASE BANK,N.A.（美國摩根大通銀行） US 莊鵑朱 2014年04月17日14時42分 33100 999758 57 MING HSIEN HUANG 000000000 JPMORGAN CHASE BANK,N.A.（美國摩根大通銀行） US 莊鵑朱 2014年04月29日14時01分 33100 0000000 58 MING HSIEN HUANG 000000000 JPMORGAN CHASE BANK,N.A.（美國摩根大通銀行） US 莊鵑朱 2014年07月24日 33300 0000000 59 MING HSIEN HUANG 000000000 JPMORGAN CHASE BANK,N.A.（美國摩根大通銀行） US 莊鵑朱 2014年08月15日12時24分 33300 0000000 60 MING HSIEN HUANG 000000000 JPMORGAN CHASE BANK,N.A.（美國摩根大通銀行） US 莊鵑朱 2014年09月04日 33400.13 0000000 61 MING HSIEN HUANG 000000000 JPMORGAN CHASE BANK,N.A.（美國摩根大通銀行） US 莊鵑朱 2015年02月05日 31700 999501 62 MING HSIEN HUANG 000000000 JPMORGAN CHASE BANK,N.A.（美國摩根大通銀行） US 莊鵑朱 2015年12月09日12時09分 22815.77 750675 63 MING HSIEN HUANG 000000000 JPMORGAN CHASE BANK,N.A.（美國摩根大通銀行） US 黃俊凱 2014年04月27日13時23分 33333 0000000 64 MING HSIEN HUANG 000000000 JPMORGAN CHASE BANK,N.A.（美國摩根大通銀行） US 黃俊凱 2014年05月05日14時37分 30000 904500 65 MING HSIEN HUANG 000000000 JPMORGAN CHASE BANK,N.A.（美國摩根大通銀行） US 黃俊凱 2014年06月05日12時03分 30000 903451 66 MING HSIEN HUANG 000000000 JPMORGAN CHASE BANK,N.A.（美國摩根大通銀行） US 黃俊凱 2014年09月05日11時56分 25000 750175 67 MING HSIEN HUANG 000000000 JPMORGAN CHASE BANK,N.A.（美國摩根大通銀行） US 廖健成 2013年09月25日14時53分 20000 593400 68 MING HSIEN HUANG 000000000 JPMORGAN CHASE BANK,N.A.（美國摩根大通銀行） US 廖健成 2013年09月30日13時46分 20000 593200 69 MING HSIEN HUANG 000000000 JPMORGAN CHASE BANK,N.A.（美國摩根大通銀行） US 郭淑娟 2016年04月11日13時26分 35000 0000000 70 MING HSIEN HUANG 000000000 JPMORGAN CHASE BANK,N.A.（美國摩根大通銀行） US 莊鵑朱 2015年05月08日13時15分 32488.63 0000000 71 MING HSIEN HUANG 000000000 JPMORGAN CHASE BANK,N.A.（美國摩根大通銀行） US 莊鵑朱 2015年07月20日10時21分 64195 0000000 72 MING HSIEN HUANG 000000000 JPMORGAN CHASE BANK,N.A.（美國摩根大通銀行） US 莊鵑朱 2016年09月23日14時44分 31826.72 0000000 73 MING HSIEN HUANG 0000000000 WELLS FARGO BANK,N.A.（美國富國銀行） US 張志偉 2015年12月15日12時21分 20000 657600 74 MING HSIEN HUANG 0000000000 WELLS FARGO BANK,N.A.（美國富國銀行） US 張嘉紋 2016年03月17日12時08分 20014 654484 75 MING HSIEN HUANG 0000000000 WELLS FARGO BANK,N.A.（美國富國銀行） US 張嘉紋 2016年06月27日12時37分 30693.68 0000000 76 MING HSIEN HUANG 0000000000 WELLS FARGO BANK,N.A.（美國富國銀行） US 張嘉紋 2016年10月25日11時41分 39469.53 0000000 77 MING HSIEN HUANG 0000000000 WELLS FARGO BANK,N.A.（美國富國銀行） US 莊鵑朱 2016年11月15日 18424 587173 78 MING HSIEN HUANG 0000000000 WELLS FARGO BANK,N.A.（美國富國銀行） US 黃俊凱 2015年04月08日13時37分 40000 0000000 79 MING HSIEN HUANG 0000000000 WELLS FARGO BANK,N.A.（美國富國銀行） US 黃俊凱 2015年04月29日13時10分 50000 0000000 80* MING HSIEN HUANG 0000000000 WELLS FARGO BANK,N.A.（美國富國銀行） US 黃俊凱 2015年07月02日14時18分 17555 548817 81 MING HSIEN HUANG 0000000000 WELLS FARGO BANK,N.A.（美國富國銀行） US 盧冠汝 2015年05月19日14時01分 32769.36 0000000 82 MING HSIEN HUANG 0000000000 WELLS FARGO BANK,N.A.（美國富國銀行） US 盧冠汝 2015年09月30日15時17分 45519.28 0000000 83 MING HSIEN HUANG 0000000000 WELLS FARGO BANK,N.A.（美國富國銀行） US 郭淑娟 2016年04月11日13時26分 35000 0000000 84 YSIS DOMISIANA TROCHETAVERAS 000000000000 BANK OF AMERICA,N.A.（美國銀行） US 張嘉紋 2016年10月05日13時11分 31811.67 0000000 85 YSIS DOMISIANA TROCHETAVERAS 000000000000 BANK OF AMERICA,N.A.（美國銀行） US 莊鵑朱 2016年09月05日 31668.62  86 YSIS DOMISIANA TROCHETAVERAS 0000000000 TD BANK,N.A. US 張嘉紋 2016年07月26日09時42分 31046.26 0000000 87 YSIS DOMISIANA TROCHETAVERAS 0000000000 TD BANK,N.A. US 莊鵑朱 2016年09月05日 31668.62 997752 88 YSIS DOMISIANA TROCHETAVERAS 0000000000 WELLS FARGO BANK,N.A.（美國富國銀行） US 張嘉紋 2016年07月26日09時48分 31046.26 0000000 89 YSIS DOMISIANA TROCHETAVERAS 0000000000 WELLS FARGO BANK,N.A.（美國富國銀行） US 張嘉紋 2016年10月20日09時39分 31685.67 0000000 90 YSIS DOMISIANA TROCHETAVERAS 0000000000 WELLS FARGO BANK,N.A.（美國富國銀行） US 盧冠汝 2016年09月30日 31841.94 0000000 91 SHIN HWA PENG 0000000000000 WELLS FARGO BANK MIAMIFLORIDA US 賴一龍 2014年02月05日16時00分 30000 91130 92 SHIN HWA PENG 0000000000000 WELLS FARGO BANK MIAMIFLORIDA US 張郡哲 2014年02月05日15時50分 607800 607800 93 SHIN HWA PENG 0000000000000 WELLS FARGO BANK MIAMIFLORIDA US 黃俊凱 2014年04月14日11時10分 50000 0000000 94 SHIN HWA PENG 0000000000000 WELLS FARGO BANK MIAMIFLORIDA US 黃俊凱 2014年05月15日12時00分 50000 0000000 95 SHIN HWA PENG 0000000000000 WELLS FARGO BANK MIAMIFLORIDA US 黃俊凱 2014年08月04日13時27分 52500 0000000 96 SHIN HWA PENG* 0000000000000 WELLS FARGO BANK MIAMIFLORIDA US 黃俊凱 2014年08月26日12時36分 25000 750675 97 SHIN HWA PENG 0000000000000 WELLS FARGO BANK MIAMIFLORIDA US 黃俊凱 2014年08月27日14時15分 25000 749925 98 SHIN HWA PENG 0000000000000 WELLS FARGO BANK MIAMIFLORIDA US 莊鵑朱 2014年04月30日15時17分 33063.31 0000000 99 SHIN HWA PENG 0000000000000 WELLS FARGO BANK MIAMIFLORIDA US 莊鵑朱 2014年08月05日13時03分 33288.95 0000000 100 GRISELDI RAFAELRODRIQUEZ 0000000000 WELLS FARGO BANK,N.A.（美國富國銀行） US 賴一龍 2015年10月15日12時36分 60000 0000000 101 GRISELDI RAFAELRODRIQUEZ 0000000000 WELLS FARGO BANK,N.A.（美國富國銀行） US 賴一龍 2015年12月01日15時05分 30000 982841 102 GRISELDI RAFAELRODRIQUEZ 0000000000 WELLS FARGO BANK,N.A.（美國富國銀行） US 賴一龍 2016年01月12日14時18分 30000 0000000 103 GRISELDI RAFAELRODRIQUEZ 0000000000 WELLS FARGO BANK,N.A.（美國富國銀行） US 張嘉紋 2015年11月30日13時04分 45790.48 0000000 104 GRISELDI RAFAELRODRIQUEZ 0000000000 WELLS FARGO BANK,N.A.（美國富國銀行） US 莊鵑朱 2015年05月25日12時36分 65487.88 0000000 105 GRISELDI RAFAELRODRIQUEZ 0000000000 WELLS FARGO BANK,N.A.（美國富國銀行） US 黃俊凱 2015年06月05日15時31分 52800 0000000 106 GRISELDI RAFAELRODRIQUEZ 0000000000 WELLS FARGO BANK,N.A.（美國富國銀行） US 黃俊凱 2015年06月05日13時04分 50000 0000000 107 GRISELDI RAFAELRODRIQUEZ 0000000000 WELLS FARGO BANK,N.A.（美國富國銀行） US 盧冠汝 2016年08月03日15時52分 32962 0000000 108 GRISELDI RAFAELRODRIQUEZ 000000000 BANCO POPULAR DOMINICANO, C. POR A. DO 賴一龍 2014年08月12日11時28分 30000 902300 109 GRISELDI RAFAELRODRIQUEZ 000000000 BANCO POPULAR DOMINICANO, C. POR A. DO 莊鵑朱 2013年08月02日13時12分 33288.95 0000000 110 GRISELDI RAFAELRODRIQUEZ 000000000 BANCO POPULAR DOMINICANO, C. POR A. DO 黃俊凱 2013年12月06日15時24分 45000 0000000 111 GRISELDI RAFAELRODRIQUEZ 000000000 JPMORGAN CHASE BANK,N.A.（美國摩根大通銀行） US 盧冠汝 2016年08月03日15時52分 30000 952200 112 GRISELDI RAFAELRODRIQUEZ 000000000 JPMORGAN CHASE BANK,N.A.（美國摩根大通銀行） US 廖健成 2016年08月03日15時52分 30000 0000000 113 MING HSIEN HUANG 000000000000 BANK OF AMERICA,N.A.（美國銀行） US 楊子銳 2013年11月19日14時57分 16937.67 500800 114 MING HSIEN HUANG 000000000000 BANK OF AMERICA,N.A.（美國銀行） US 楊子銳 2013年12月27日06時31分 30000 900000 115 MING HSIEN HUANG 000000000 JPMORGAN CHASE BANK,N.A.（美國摩根大通銀行） US 楊子銳 2013年11月19日14時58分 16937.67 500800 116 MING HSIEN HUANG 000000000 JPMORGAN CHASE BANK,N.A.（美國摩根大通銀行） US 張瑀芯 2014年08月25日14時15分 33100 993800 總計（新臺幣）        1億1553萬2621元 

附表五：匯款時間及金額統計表（整理附表四）     編號 姓名 匯款時間 匯款總額（元） 金錢來源 1 莊鵑朱 102年7月至105年11月 00000000 廖品貴 2 吳苡僑 103年5月 500000 廖慕儒 3 張嘉紋 104年5月至105年10月 00000000 莊鵑朱 4 黃俊凱 102年12月至104年7月 00000000 曾耀興 5 何佳茂 102年5月至102年12月 0000000 林孟德 6 周芃逸 102年12月 0000000  7 郭淑娟 105年4月 0000000  8 紀沐妡 104年7月至104年9月 0000000 莊鵑朱 9 賴一龍 103年2月至105年1月 00000000 游朝智 10 廖健成 102年9月至105年8月 0000000 游朝智 11 盧冠汝 104年5月至105年9月 0000000 林高億 12 張志偉 104年12月 657600  總計   000000000  
附錄本案所犯法條全文
中華民國刑法第210條
偽造、變造私文書，足以生損害於公眾或他人者，處5年以下有
期徒刑。
中華民國刑法第214條
明知為不實之事項，而使公務員登載於職務上所掌之公文書，足
以生損害於公眾或他人者，處3年以下有期徒刑、拘役或5百元以
下罰金。
中華民國刑法第216條
行使第210條至第215條之文書者，依偽造、變造文書或登載不實
事項或使登載不實事項之規定處斷。
中華民國刑法第339條之4
犯第339條詐欺罪而有下列情形之一者，處1年以上7年以下有期
徒刑，得併科1百萬元以下罰金：
一、冒用政府機關或公務員名義犯之。
二、三人以上共同犯之。
三、以廣播電視、電子通訊、網際網路或其他媒體等傳播工具，
    對公眾散布而犯之。
前項之未遂犯罰之。
(修正前)洗錢防制法第11條
有第二條第一款之洗錢行為者，處五年以下有期徒刑，得併科新
臺幣三百萬元以下罰金。
有第二條第二款之洗錢行為者，處七年以下有期徒刑，得併科新
臺幣五百萬元以下罰金。
收集、提供財物或財產上利益，供自己或他人實行下列犯罪之一
，而恐嚇公眾或脅迫政府、外國政府、機構或國際組織者，處一
年以上七年以下有期徒刑，得併科新臺幣一千萬元以下罰金：
一、刑法第一百七十三條第一項、第三項、第一百七十六條準用
    第一百七十三條第一項、第三項、第一百七十八條第一項、
    第三項、第一百八十三條第一項、第四項、第一百八十四條
    第一項、第二項、第五項、第一百八十五條、第一百八十五
    條之一第一項至第五項、第一百八十五條之二、第一百八十
    六條之一第一項、第二項、第四項、第一百八十七條之一、
    第一百八十七條之二第一項、第二項、第四項、第一百八十
    七條之三、第一百八十八條、第一百九十條第一項、第二項
    、第四項、第一百九十條之一第一項至第三項、第一百九十
    一條之一、第一百九十二條第二項、第二百七十一條第一項
    、第二項、第二百七十八條、第三百零二條、第三百四十七
    條第一項至第三項、第三百四十八條、第三百四十八條之一
    之罪。
二、槍砲彈藥刀械管制條例第七條之罪。
三、民用航空法第一百條之罪。
法人之代表人、法人或自然人之代理人、受雇人或其他從業人員
，因執行業務犯前三項之罪者，除處罰行為人外，對該法人或自
然人並科以各該項所定之罰金。但法人之代表人或自然人對於犯
罪之發生，已盡力監督或為防止行為者，不在此限。
犯前四項之罪，於犯罪後六個月內自首者，免除其刑；逾六個月
者，減輕或免除其刑；在偵查或審判中自白者，減輕其刑。
第一項至第三項之罪，於中華民國人民在中華民國領域外犯罪者
，適用之。